---
title: "Descriptivos"
format: html
editor: visual
---

## Descriptivos


####Librería

```{r}

pacman::p_load(tidyverse, 
               dplyr, 
               haven, 
               car, 
               magrittr,
               psych,
               readxl, 
               fastDummies,
               stargazer,
               modelsummary,
               summarytools,
               dplyr, lme4, sjPlot, webshot2, htmltools, officer, lmerTest, here, pandoc, fixest, ggplot2, survey, scales)

```

####Bases de datos

```{r}

CIVED_1999 <- readRDS("../output/data_procesada/proc_CIVED_1999.rds")

ICCS_2009 <- readRDS("../output/data_procesada/proc_ICCS_2009.rds")

ICCS_2016 <- readRDS("../output/data_procesada/proc_ICCS_2016.rds")

PACES_2019 <- readRDS("../output/data_procesada/proc_PACES_2019.rds")

```

#### Recodificación Sexo 

```{r}

CIVED_1999 <- CIVED_1999 %>% mutate (Sexo_cod = case_match(Sexo,
  0 ~ "Mujer",
  1 ~ "Hombre"
)) 

ICCS_2009 <- ICCS_2009 %>% mutate (Sexo_cod = case_match(Sexo,
  0 ~ "Mujer",
  1 ~ "Hombre"
))

ICCS_2016 <- ICCS_2016 %>% mutate (Sexo_cod = case_match(Sexo,
  0 ~ "Mujer",
  1 ~ "Hombre"
))

PACES_2019 <- PACES_2019 %>% mutate (Sexo_cod = case_match(Sexo,
  0 ~ "Mujer",
  1 ~ "Hombre"
))

```

```{r}
bases <-list(CIVED_1999, ICCS_2009, ICCS_2016, PACES_2019)

for (i in seq_along(bases)) {
  bases[[i]] <- bases[[i]] %>% 
    mutate(Sexo = as.numeric(Sexo))
}

```


#### Función Promedios e intervalos de confianza

```{r funciones-motor}
# ===================== NIVEL INDIVIDUAL - PROPORCIONES (variables dicotómicas) =====================
calc_prop_ic_ponderado <- function(datos, var, peso, cluster) {
  faltantes <- setdiff(c(var, peso, cluster), names(datos))
  if (length(faltantes) > 0) {
    stop("No encuentro esta(s) columna(s) en la base: ", paste(faltantes, collapse = ", "))
  }
  formula_var <- as.formula(paste0("~", var))
  diseno <- svydesign(ids = as.formula(paste0("~", cluster)),
                       weights = as.formula(paste0("~", peso)),
                       data = datos)
  res <- svyciprop(formula_var, diseno, method = "likelihood", na.rm = TRUE)
  data.frame(promedio = as.numeric(res), ic_inf = attr(res, "ci")[1],
             ic_sup = attr(res, "ci")[2], n = sum(!is.na(datos[[var]])), row.names = NULL)
}

calc_promedios_ic <- function(var, peso = "Peso_est", cluster = "id_colegio",
                               bases = list(CIVED_1999 = CIVED_1999,
                                            ICCS_2009  = ICCS_2009,
                                            ICCS_2016  = ICCS_2016,
                                            PACES_2019 = PACES_2019)) {
  resultados <- lapply(names(bases), function(nombre_base) {
    datos <- bases[[nombre_base]]
    if (!(var %in% names(datos))) {
      message("'", var, "' no está en ", nombre_base, " -- se omite (queda N/D).")
      return(NULL)
    }
    calc_prop_ic_ponderado(datos, var, peso, cluster) %>% mutate(base = nombre_base)
  })
  bind_rows(resultados) %>%
    mutate(base = factor(base, levels = names(bases)))
}

# ===================== NIVEL INDIVIDUAL - MEDIAS (variables continuas, ej. indice_aula_ind) =====================
calc_media_ic_ponderada <- function(datos, var, peso, cluster) {
  faltantes <- setdiff(c(var, peso, cluster), names(datos))
  if (length(faltantes) > 0) stop("No encuentro esta(s) columna(s): ", paste(faltantes, collapse = ", "))
  formula_var <- as.formula(paste0("~", var))
  diseno <- svydesign(ids = as.formula(paste0("~", cluster)),
                       weights = as.formula(paste0("~", peso)), data = datos)
  res <- svymean(formula_var, diseno, na.rm = TRUE)
  ci <- confint(res)
  data.frame(promedio = as.numeric(res), ic_inf = ci[1], ic_sup = ci[2],
             n = sum(!is.na(datos[[var]])), row.names = NULL)
}

calc_promedios_ic_media <- function(var, peso = "Peso_est", cluster = "id_colegio",
                                     bases = list(CIVED_1999 = CIVED_1999,
                                                  ICCS_2009  = ICCS_2009,
                                                  ICCS_2016  = ICCS_2016,
                                                  PACES_2019 = PACES_2019)) {
  resultados <- lapply(names(bases), function(nombre_base) {
    datos <- bases[[nombre_base]]
    if (!(var %in% names(datos))) {
      message("'", var, "' no está en ", nombre_base, " -- se omite (queda N/D).")
      return(NULL)
    }
    calc_media_ic_ponderada(datos, var, peso, cluster) %>% mutate(base = nombre_base)
  })
  bind_rows(resultados) %>%
    mutate(base = factor(base, levels = names(bases)))
}

# ===================== NIVEL ESCUELA - COLAPSO Y MEDIAS =====================
colapsar_escuela <- function(datos, id_escuela, var, peso_esc) {
  faltantes <- setdiff(c(id_escuela, var, peso_esc), names(datos))
  if (length(faltantes) > 0) stop("No encuentro esta(s) columna(s) al colapsar: ", paste(faltantes, collapse = ", "))
  datos %>% distinct(.data[[id_escuela]], .keep_all = TRUE) %>%
    select(all_of(c(id_escuela, var, peso_esc)))
}

calc_media_ic_ponderada_esc <- function(datos, var, peso) {
  faltantes <- setdiff(c(var, peso), names(datos))
  if (length(faltantes) > 0) stop("No encuentro esta(s) columna(s): ", paste(faltantes, collapse = ", "))
  formula_var <- as.formula(paste0("~", var))
  diseno <- svydesign(ids = ~1, weights = as.formula(paste0("~", peso)), data = datos)
  res <- svymean(formula_var, diseno, na.rm = TRUE)
  ci <- confint(res)
  data.frame(promedio = as.numeric(res), ic_inf = ci[1], ic_sup = ci[2],
             n = sum(!is.na(datos[[var]])), row.names = NULL)
}

calc_promedios_ic_esc <- function(var, peso = "Peso_esc", id_escuela = "id_colegio",
                                   bases = list(CIVED_1999 = CIVED_1999,
                                                ICCS_2009  = ICCS_2009,
                                                ICCS_2016  = ICCS_2016,
                                                PACES_2019 = PACES_2019)) {
  resultados <- lapply(names(bases), function(nombre_base) {
    datos <- bases[[nombre_base]]
    if (!(var %in% names(datos))) {
      message("'", var, "' no está en ", nombre_base, " -- se omite (queda N/D).")
      return(NULL)
    }
    colapsada <- colapsar_escuela(datos, id_escuela, var, peso)
    calc_media_ic_ponderada_esc(colapsada, var, peso) %>% mutate(base = nombre_base)
  })
  bind_rows(resultados) %>%
    mutate(base = factor(base, levels = names(bases)))
}

# ===================== COMBINAR RESULTADOS EN UNA SOLA BASE LARGA =====================
combinar_promedios <- function(...) {
  args <- list(...)
  bind_rows(lapply(names(args), function(nombre) {
    args[[nombre]] %>% mutate(variable = nombre)
  }))
}

combinar_promedios_esc <- function(...) {
  args <- list(...)
  bind_rows(lapply(names(args), function(nombre) args[[nombre]] %>% mutate(variable = nombre)))
}

# ===================== DESCRIPTIVOS ADICIONALES (min, max, asimetría, curtosis) =====================
describir_variable <- function(var, bases = list(CIVED_1999 = CIVED_1999,
                                                  ICCS_2009  = ICCS_2009,
                                                  ICCS_2016  = ICCS_2016,
                                                  PACES_2019 = PACES_2019)) {
  resultados <- lapply(names(bases), function(nombre_base) {
    datos <- bases[[nombre_base]]
    if (!(var %in% names(datos))) {
      message("'", var, "' no está en ", nombre_base, " -- se omite.")
      return(NULL)
    }
    d <- psych::describe(datos[[var]])
    data.frame(base = nombre_base, n = d$n, min = d$min, max = d$max,
               asimetria = d$skew, curtosis = d$kurtosis, row.names = NULL)
  })
  bind_rows(resultados)
}

describir_variable_esc <- function(var, id_escuela = "id_colegio", peso_esc = "Peso_esc",
                                    bases = list(CIVED_1999 = CIVED_1999,
                                                 ICCS_2009  = ICCS_2009,
                                                 ICCS_2016  = ICCS_2016,
                                                 PACES_2019 = PACES_2019)) {
  resultados <- lapply(names(bases), function(nombre_base) {
    datos <- bases[[nombre_base]]
    if (!(var %in% names(datos))) {
      message("'", var, "' no está en ", nombre_base, " -- se omite.")
      return(NULL)
    }
    colapsada <- colapsar_escuela(datos, id_escuela, var, peso_esc)
    d <- psych::describe(colapsada[[var]])
    data.frame(base = nombre_base, n = d$n, min = d$min, max = d$max,
               asimetria = d$skew, curtosis = d$kurtosis, row.names = NULL)
  })
  bind_rows(resultados)
}

extraer_valores <- function(var, nivel, id_escuela = "id_colegio", peso_esc = "Peso_esc",
                             bases = list(CIVED_1999 = CIVED_1999,
                                          ICCS_2009  = ICCS_2009,
                                          ICCS_2016  = ICCS_2016,
                                          PACES_2019 = PACES_2019)) {
  bind_rows(lapply(names(bases), function(nombre_base) {
    datos <- bases[[nombre_base]]
    if (!(var %in% names(datos))) return(NULL)
    if (nivel == "Escuela") datos <- colapsar_escuela(datos, id_escuela, var, peso_esc)
    data.frame(base = nombre_base, nivel = nivel, valor = datos[[var]])
  }))
}

# ===================== EXPORTAR TABLAS A WORD =====================
guardar_tabla_word <- function(tabla, nombre_archivo, carpeta = "../output/Descriptivos") {
  if (!dir.exists(carpeta)) dir.create(carpeta, recursive = TRUE)
  doc <- officer::read_docx()
  doc <- officer::body_add_table(doc, value = tabla)
  ruta <- file.path(carpeta, nombre_archivo)
  print(doc, target = ruta)
  message("Tabla guardada en: ", ruta)
}
```


```{r promedios-por-variable}
promedios_voto  <- calc_promedios_ic("voto")
promedios_sexo  <- calc_promedios_ic("Sexo")
promedios_libro <- calc_promedios_ic("libro")
promedios_educ  <- calc_promedios_ic("nivel_educ")
promedios_particip_votaciones <- calc_promedios_ic("participacion_voto")
promedios_particip_asambleas  <- calc_promedios_ic("asamblea")
promedios_aprendizaje_voto    <- calc_promedios_ic("aprendizaje_voto")
```

```{r funcion-media-individual}
calc_media_ic_ponderada <- function(datos, var, peso, cluster) {
  faltantes <- setdiff(c(var, peso, cluster), names(datos))
  if (length(faltantes) > 0) stop("No encuentro esta(s) columna(s): ", paste(faltantes, collapse = ", "))
  formula_var <- as.formula(paste0("~", var))
  diseno <- svydesign(ids = as.formula(paste0("~", cluster)),
                       weights = as.formula(paste0("~", peso)), data = datos)
  res <- svymean(formula_var, diseno, na.rm = TRUE)
  ci <- confint(res)
  data.frame(promedio = as.numeric(res), ic_inf = ci[1], ic_sup = ci[2],
             n = sum(!is.na(datos[[var]])), row.names = NULL)
}

calc_promedios_ic_media <- function(var, peso = "Peso_est", cluster = "id_colegio",
                                     bases = list(CIVED_1999 = CIVED_1999,
                                                  ICCS_2009  = ICCS_2009,
                                                  ICCS_2016  = ICCS_2016,
                                                  PACES_2019 = PACES_2019)) {
  resultados <- lapply(names(bases), function(nombre_base) {
    datos <- bases[[nombre_base]]
    if (!(var %in% names(datos))) {
      message("'", var, "' no está en ", nombre_base, " -- se omite (queda N/D).")
      return(NULL)
    }
    calc_media_ic_ponderada(datos, var, peso, cluster) %>% mutate(base = nombre_base)
  })
  bind_rows(resultados) %>%
    mutate(base = factor(base, levels = names(bases)))
}
```

```{r promedio-clima-individual}
promedios_clima_ind <- calc_promedios_ic_media("indice_aula_ind")
```

### Tabla de descriptivos

####Proporsión Voto de votos por cohorte

```{r tabla-voto-simple}
tabla_voto_simple <- promedios_voto %>%
  transmute(
    Base = base,
    `Promedio (%)` = round(promedio * 100, 1),
    `IC 95% inferior` = round(ic_inf * 100, 1),
    `IC 95% superior` = round(ic_sup * 100, 1)
  )


doc <- officer::read_docx()
doc <- officer::body_add_table(doc, value = tabla_voto_simple)
print(doc, target = "../output/Descirptivos/tabla_promedio_voto.docx")


tabla_voto_simple
```

#### Proporsión de Hombres por cohorte

```{r}
tabla_sexo_simple <- promedios_sexo %>%
  transmute(
    Base = base,
    `Promedio (%)` = round(promedio * 100, 1),
    `IC 95% inferior` = round(ic_inf * 100, 1),
    `IC 95% superior` = round(ic_sup * 100, 1)
  )


doc <- officer::read_docx()
doc <- officer::body_add_table(doc, value = tabla_sexo_simple)
print(doc, target = "../output/Descriptivos/tabla_promedio_sexo.docx")


tabla_sexo_simple
```

#### Proporsión de Personas con más de 100 libros

```{r}

tabla_libro_simple <- promedios_libro %>%
  transmute(
    Base = base,
    `Promedio (%)` = round(promedio * 100, 1),
    `IC 95% inferior` = round(ic_inf * 100, 1),
    `IC 95% superior` = round(ic_sup * 100, 1)
  )


doc <- officer::read_docx()
doc <- officer::body_add_table(doc, value = tabla_libro_simple)
print(doc, target = "../output/Descriptivos/tabla_promedio_libro.docx")


tabla_libro_simple

```

#### Proporsión de Estudiantes con algun padre universitario

```{r}

tabla_nivel_educ_simple <- promedios_educ %>%
  transmute(
    Base = base,
    `Promedio (%)` = round(promedio * 100, 1),
    `IC 95% inferior` = round(ic_inf * 100, 1),
    `IC 95% superior` = round(ic_sup * 100, 1)
  )


doc <- officer::read_docx()
doc <- officer::body_add_table(doc, value = tabla_nivel_educ_simple)
print(doc, target = "../output/Descriptivos/tabla_promedio_nivel_educ.docx")


tabla_nivel_educ_simple

```

#### proporsión de estudiantes participacion_voto

```{r}
tabla_participacion_voto_simple <- promedios_particip_votaciones %>%
  transmute(
    Base = base,
    `Promedio (%)` = round(promedio * 100, 1),
    `IC 95% inferior` = round(ic_inf * 100, 1),
    `IC 95% superior` = round(ic_sup * 100, 1)
  )


doc <- officer::read_docx()
doc <- officer::body_add_table(doc, value = tabla_participacion_voto_simple)
print(doc, target = "../output/Descriptivos/tabla_promedio_participacion_voto.docx")


tabla_participacion_voto_simple
```

#### Proporsión de estudiantes participación en asambleas

```{r}
tabla_asamblea_simple <- promedios_particip_asambleas %>%
  transmute(
    Base = base,
    `Promedio (%)` = round(promedio * 100, 1),
    `IC 95% inferior` = round(ic_inf * 100, 1),
    `IC 95% superior` = round(ic_sup * 100, 1)
  )


doc <- officer::read_docx()
doc <- officer::body_add_table(doc, value = tabla_asamblea_simple)
print(doc, target = "../output/Descriptivos/tabla_promedio_asamblea.docx")


tabla_asamblea_simple
```

#### Proporsión de estudiantes aprendizaje voto

```{r}

tabla_aprendizaje_voto_simple <- promedios_aprendizaje_voto %>%
  transmute(
    Base = base,
    `Promedio (%)` = round(promedio * 100, 1),
    `IC 95% inferior` = round(ic_inf * 100, 1),
    `IC 95% superior` = round(ic_sup * 100, 1)
  )


doc <- officer::read_docx()
doc <- officer::body_add_table(doc, value = tabla_aprendizaje_voto_simple)
print(doc, target = "../output/Descriptivos/tabla_promedio_aprendizaje_voto.docx")


tabla_aprendizaje_voto_simple

```

### Tabla consolidadda

```{r tabla-consolidada}
combinar_promedios <- function(...) {
  args <- list(...)
  bind_rows(lapply(names(args), function(nombre) {
    args[[nombre]] %>% mutate(variable = nombre)
  }))
}

promedios_todas <- combinar_promedios(
  "Expectativa de voto"                = promedios_voto,
  "Sexo (hombres)"                     = promedios_sexo,
  "Libros en el hogar"                 = promedios_libro,
  "Nivel educ. padres"                 = promedios_educ,
  "Particip. votaciones"               = promedios_particip_votaciones,
  "Particip. asambleas"                = promedios_particip_asambleas,
  "Aprendizaje voto"                   = promedios_aprendizaje_voto,
  "Clima de aula (índice, individual)" = promedios_clima_ind
)

orden_variables <- c("Expectativa de voto", "Sexo (hombres)", "Libros en el hogar",
                      "Nivel educ. padres", "Particip. votaciones",
                      "Particip. asambleas", "Aprendizaje voto",
                      "Clima de aula (índice, individual)")

tabla_consolidada <- promedios_todas %>%
  mutate(
    celda = if_else(
      variable == "Clima de aula (índice, individual)",
      sprintf("%.2f (%.2f–%.2f)", promedio, ic_inf, ic_sup),
      sprintf("%.1f%% (%.1f%%–%.1f%%)", promedio * 100, ic_inf * 100, ic_sup * 100)
    ),
    variable = factor(variable, levels = orden_variables)
  ) %>%
  select(variable, base, celda) %>%
  tidyr::pivot_wider(names_from = base, values_from = celda, values_fill = "N/D") %>%
  arrange(variable) %>%
  rename(Variable = variable)

tabla_consolidada
```

```{r exportar-tabla-consolidada}
doc <- officer::read_docx()
doc <- officer::body_add_table(doc, value = tabla_consolidada)
print(doc, target = "../output/Descriptivos/tabla_consolidada.docx")
```

## Grafico variables nivel 1 dicotomicas 

```{r combinar-promedios-todas}
combinar_promedios <- function(...) {
  args <- list(...)
  bind_rows(lapply(names(args), function(nombre) {
    args[[nombre]] %>% mutate(variable = nombre)
  }))
}

promedios_todas <- combinar_promedios(
  "Expectativa de voto"   = promedios_voto,
  "Sexo (hombres)"        = promedios_sexo,
  "Libros en el hogar"    = promedios_libro,
  "Nivel educ. padres"    = promedios_educ,
  "Particip. votaciones"  = promedios_particip_votaciones,
  "Particip. asambleas"   = promedios_particip_asambleas,
  "Aprendizaje voto"      = promedios_aprendizaje_voto
)
```

```{r grafico-barras-todas}
ggplot(promedios_todas, aes(x = base, y = promedio, fill = variable)) +
  geom_col(position = position_dodge(width = 0.8), width = 0.7) +
  geom_text(aes(label = scales::percent(promedio, accuracy = 0.1)),
            position = position_dodge(width = 0.8),
            vjust = -0.4, size = 2.8) +
  scale_y_continuous(labels = scales::percent, expand = expansion(mult = c(0, 0.12))) +
  labs(
    title = "Proporciones ponderadas por variable y cohorte",
    x = "Base de datos (año)", y = "Proporción", fill = "Variable"
  ) +
  theme_minimal(base_size = 12) +
  theme(legend.position = "bottom")
```


# Variables contextuales

```{r funciones-motor-escuela}
calc_media_ic_ponderada_esc <- function(datos, var, peso) {
  faltantes <- setdiff(c(var, peso), names(datos))
  if (length(faltantes) > 0) stop("No encuentro esta(s) columna(s): ", paste(faltantes, collapse = ", "))
  formula_var <- as.formula(paste0("~", var))
  diseno <- svydesign(ids = ~1, weights = as.formula(paste0("~", peso)), data = datos)
  res <- svymean(formula_var, diseno, na.rm = TRUE)
  ci <- confint(res)
  data.frame(promedio = as.numeric(res), ic_inf = ci[1], ic_sup = ci[2],
             n = sum(!is.na(datos[[var]])), row.names = NULL)
}

colapsar_escuela <- function(datos, id_escuela, var, peso_esc) {
  faltantes <- setdiff(c(id_escuela, var, peso_esc), names(datos))
  if (length(faltantes) > 0) stop("No encuentro esta(s) columna(s) al colapsar: ", paste(faltantes, collapse = ", "))
  datos %>% distinct(.data[[id_escuela]], .keep_all = TRUE) %>%
    select(all_of(c(id_escuela, var, peso_esc)))
}

calc_promedios_ic_esc <- function(var, peso = "Peso_esc", id_escuela = "id_colegio",
                                   bases = list(CIVED_1999 = CIVED_1999,
                                                ICCS_2009  = ICCS_2009,
                                                ICCS_2016  = ICCS_2016,
                                                PACES_2019 = PACES_2019)) {
  resultados <- lapply(names(bases), function(nombre_base) {
    datos <- bases[[nombre_base]]
    if (!(var %in% names(datos))) {
      message("'", var, "' no está en ", nombre_base, " -- se omite (queda N/D).")
      return(NULL)
    }
    colapsada <- colapsar_escuela(datos, id_escuela, var, peso)
    calc_media_ic_ponderada_esc(colapsada, var, peso) %>% mutate(base = nombre_base)
  })
  bind_rows(resultados) %>%
    mutate(base = factor(base, levels = names(bases)))
}
```

## Pormedios contextuales

```{r promedios-escuela-por-variable}
promedios_aprendizaje_esc <- calc_promedios_ic_esc("perp_aprendizaje_voto_esc")
promedios_voto_esc        <- calc_promedios_ic_esc("tasa_voto_escuela")
promedios_asamblea_esc    <- calc_promedios_ic_esc("tasa_asamblea_escuela")
promedios_clima_esc       <- calc_promedios_ic_esc("clima_aula_escuela")
```

## Tabla consolidada contextuales

```{r tabla-consolidada-escuela}
combinar_promedios_esc <- function(...) {
  args <- list(...)
  bind_rows(lapply(names(args), function(nombre) args[[nombre]] %>% mutate(variable = nombre)))
}

promedios_todas_esc <- combinar_promedios_esc(
  "Aprendizaje sobre el voto (tasa escuela)"   = promedios_aprendizaje_esc,
  "Participación en votaciones (tasa escuela)" = promedios_voto_esc,
  "Participación en asambleas (tasa escuela)"  = promedios_asamblea_esc,
  "Clima de aula (escuela)"                    = promedios_clima_esc
)

orden_variables_esc <- c("Aprendizaje sobre el voto (tasa escuela)",
                          "Participación en votaciones (tasa escuela)",
                          "Participación en asambleas (tasa escuela)",
                          "Clima de aula (escuela)")

tabla_consolidada_esc <- promedios_todas_esc %>%
  mutate(
    celda = if_else(
      variable == "Clima de aula (escuela)",
      sprintf("%.2f (%.2f–%.2f)", promedio, ic_inf, ic_sup),
      sprintf("%.1f%% (%.1f%%–%.1f%%)", promedio * 100, ic_inf * 100, ic_sup * 100)
    ),
    variable = factor(variable, levels = orden_variables_esc)
  ) %>%
  select(variable, base, celda) %>%
  tidyr::pivot_wider(names_from = base, values_from = celda, values_fill = "N/D") %>%
  arrange(variable) %>%
  rename(Variable = variable)

tabla_consolidada_esc
```

```{r exportar-tabla-consolidada-escuela}
doc <- officer::read_docx()
doc <- officer::body_add_table(doc, value = tabla_consolidada_esc)
print(doc, target = "../output/Descriptivos/tabla_consolidada_escuela.docx")
```

### Grafico contextual 

```{r grafico-barras-escuela}
promedios_chart_esc <- promedios_todas_esc %>%
  filter(variable != "Clima de aula (escuela)")

ggplot(promedios_chart_esc, aes(x = base, y = promedio, fill = variable)) +
  geom_col(position = position_dodge(width = 0.8), width = 0.7) +
  geom_text(aes(label = scales::percent(promedio, accuracy = 0.1)),
            position = position_dodge(width = 0.8), vjust = -0.4, size = 2.8) +
  scale_y_continuous(labels = scales::percent, expand = expansion(mult = c(0, 0.12))) +
  labs(
    title = "Tasas ponderadas por escuela, por cohorte",
    x = "Base de datos (año)", y = "Tasa por escuela", fill = "Variable"
  ) +
  theme_minimal(base_size = 12) +
  theme(legend.position = "bottom")
```


### Tabla descriptivos clima del aula

```{r describir-clima}
describir_variable <- function(var, bases = list(CIVED_1999 = CIVED_1999,
                                                  ICCS_2009  = ICCS_2009,
                                                  ICCS_2016  = ICCS_2016,
                                                  PACES_2019 = PACES_2019)) {
  resultados <- lapply(names(bases), function(nombre_base) {
    datos <- bases[[nombre_base]]
    if (!(var %in% names(datos))) {
      message("'", var, "' no está en ", nombre_base, " -- se omite.")
      return(NULL)
    }
    d <- psych::describe(datos[[var]])
    data.frame(base = nombre_base, n = d$n, min = d$min, max = d$max,
               asimetria = d$skew, curtosis = d$kurtosis, row.names = NULL)
  })
  bind_rows(resultados)
}

describir_variable_esc <- function(var, id_escuela = "id_colegio", peso_esc = "Peso_esc",
                                    bases = list(CIVED_1999 = CIVED_1999,
                                                 ICCS_2009  = ICCS_2009,
                                                 ICCS_2016  = ICCS_2016,
                                                 PACES_2019 = PACES_2019)) {
  resultados <- lapply(names(bases), function(nombre_base) {
    datos <- bases[[nombre_base]]
    if (!(var %in% names(datos))) {
      message("'", var, "' no está en ", nombre_base, " -- se omite.")
      return(NULL)
    }
    colapsada <- colapsar_escuela(datos, id_escuela, var, peso_esc)
    d <- psych::describe(colapsada[[var]])
    data.frame(base = nombre_base, n = d$n, min = d$min, max = d$max,
               asimetria = d$skew, curtosis = d$kurtosis, row.names = NULL)
  })
  bind_rows(resultados)
}

descriptivos_clima_ind <- describir_variable("indice_aula_ind")
descriptivos_clima_esc <- describir_variable_esc("clima_aula_escuela")

descriptivos_clima_ind
descriptivos_clima_esc
```

```{r guardar-tablas-clima}
guardar_tabla_word(descriptivos_clima_ind, "descriptivos_clima_individual.docx")
guardar_tabla_word(descriptivos_clima_esc, "descriptivos_clima_escuela.docx")
```

```{r boxplot-clima}
extraer_valores <- function(var, nivel, id_escuela = "id_colegio", peso_esc = "Peso_esc",
                             bases = list(CIVED_1999 = CIVED_1999,
                                          ICCS_2009  = ICCS_2009,
                                          ICCS_2016  = ICCS_2016,
                                          PACES_2019 = PACES_2019)) {
  bind_rows(lapply(names(bases), function(nombre_base) {
    datos <- bases[[nombre_base]]
    if (!(var %in% names(datos))) return(NULL)
    if (nivel == "Escuela") datos <- colapsar_escuela(datos, id_escuela, var, peso_esc)
    data.frame(base = nombre_base, nivel = nivel, valor = datos[[var]])
  }))
}

clima_combinado <- bind_rows(
  extraer_valores("indice_aula_ind", "Individual"),
  extraer_valores("clima_aula_escuela", "Escuela")
)
clima_combinado$base <- factor(clima_combinado$base,
                                levels = c("CIVED_1999", "ICCS_2009", "ICCS_2016", "PACES_2019"))

ggplot(clima_combinado, aes(x = base, y = valor, fill = nivel)) +
  geom_boxplot(outlier.alpha = 0.3, width = 0.6, position = position_dodge(width = 0.75)) +
  labs(
    title = "Distribución del clima de aula por cohorte",
    subtitle = "Comparación nivel individual vs. nivel escuela",
    x = "Base de datos (año)", y = "Índice de clima de aula", fill = "Nivel"
  ) +
  theme_minimal(base_size = 12) +
  theme(legend.position = "bottom")
```

### Gráfico promedio de variables contextos

#### Clima aula
##### indiviual Nivel 1
```{r}

library(survey); library(dplyr); library(ggplot2)

niveles <- c("CIVED_1999", "ICCS_2009", "ICCS_2016", "PACES_2019")

# ---------- Funciones ----------
calc_media_ic_ponderada <- function(datos, var, peso, cluster) {
  faltantes <- setdiff(c(var, peso, cluster), names(datos))
  if (length(faltantes) > 0) stop("No encuentro esta(s) columna(s): ", paste(faltantes, collapse = ", "))
  formula_var <- as.formula(paste0("~", var))
  diseno <- svydesign(ids = as.formula(paste0("~", cluster)),
                       weights = as.formula(paste0("~", peso)), data = datos)
  res <- svymean(formula_var, diseno, na.rm = TRUE)
  ci <- confint(res)
  data.frame(promedio = as.numeric(res), ic_inf = ci[1], ic_sup = ci[2],
             n = sum(!is.na(datos[[var]])), row.names = NULL)
}

colapsar_escuela <- function(datos) {
  datos %>% distinct(id_colegio, .keep_all = TRUE) %>%
    select(id_colegio, clima_aula_escuela, Peso_esc)
}

calc_media_ic_ponderada_esc <- function(datos, var, peso) {
  faltantes <- setdiff(c(var, peso), names(datos))
  if (length(faltantes) > 0) stop("No encuentro esta(s) columna(s): ", paste(faltantes, collapse = ", "))
  formula_var <- as.formula(paste0("~", var))
  diseno <- svydesign(ids = ~1, weights = as.formula(paste0("~", peso)), data = datos)
  res <- svymean(formula_var, diseno, na.rm = TRUE)
  ci <- confint(res)
  data.frame(promedio = as.numeric(res), ic_inf = ci[1], ic_sup = ci[2],
             n = sum(!is.na(datos[[var]])), row.names = NULL)
}

# ---------- VERSIÓN 1: nivel estudiante (clima_aula_ind) ----------
clima_estudiante <- bind_rows(
  calc_media_ic_ponderada(CIVED_1999, "indice_aula_ind", "Peso_est", "id_colegio") %>% mutate(base = "CIVED_1999"),
  calc_media_ic_ponderada(ICCS_2009,  "indice_aula_ind", "Peso_est", "id_colegio") %>% mutate(base = "ICCS_2009"),
  calc_media_ic_ponderada(ICCS_2016,  "indice_aula_ind", "Peso_est", "id_colegio") %>% mutate(base = "ICCS_2016"),
  calc_media_ic_ponderada(PACES_2019, "indice_aula_ind", "Peso_est", "id_colegio") %>% mutate(base = "PACES_2019")
)
clima_estudiante$base <- factor(clima_estudiante$base, levels = niveles)

ggplot(clima_estudiante, aes(x = base, y = promedio)) +
  geom_col(fill = "steelblue", width = 0.6) +
  geom_errorbar(aes(ymin = ic_inf, ymax = ic_sup), width = 0.15, linewidth = 0.6) +
  geom_text(aes(y = ic_sup, label = round(promedio, 2)), vjust = -0.7, size = 4) +
  labs(title = "Clima de aula — nivel estudiante",
       subtitle = "Promedio ponderado (Peso_est) con IC 95%, por base de datos",
       x = "Base de datos (año)", y = "Promedio clima_aula_ind") +
  theme_minimal(base_size = 13)


```

##### Escuela Nivel 2

```{r}

CIVED_1999_esc  <- colapsar_escuela(CIVED_1999)
ICCS_2009_esc   <- colapsar_escuela(ICCS_2009)
ICCS_2016_esc   <- colapsar_escuela(ICCS_2016)
PACES_2019_esc  <- colapsar_escuela(PACES_2019)

clima_escuela <- bind_rows(
  calc_media_ic_ponderada_esc(CIVED_1999_esc, "clima_aula_escuela", "Peso_esc") %>% mutate(base = "CIVED_1999"),
  calc_media_ic_ponderada_esc(ICCS_2009_esc,  "clima_aula_escuela", "Peso_esc") %>% mutate(base = "ICCS_2009"),
  calc_media_ic_ponderada_esc(ICCS_2016_esc,  "clima_aula_escuela", "Peso_esc") %>% mutate(base = "ICCS_2016"),
  calc_media_ic_ponderada_esc(PACES_2019_esc, "clima_aula_escuela", "Peso_esc") %>% mutate(base = "PACES_2019")
)
clima_escuela$base <- factor(clima_escuela$base, levels = niveles)

ggplot(clima_escuela, aes(x = base, y = promedio)) +
  geom_col(fill = "darkorange3", width = 0.6) +
  geom_errorbar(aes(ymin = ic_inf, ymax = ic_sup), width = 0.15, linewidth = 0.6) +
  geom_text(aes(y = ic_sup, label = round(promedio, 2)), vjust = -0.7, size = 4) +
  labs(title = "Clima de aula — nivel escuela",
       subtitle = "Promedio ponderado (Peso_esc corregido) con IC 95%, por base de datos",
       x = "Base de datos (año)", y = "Promedio clima_aula_escuela") +
  theme_minimal(base_size = 13)

```

#### Asamblea

```{r}

promedio_clima_aula <- data.frame(
  base = c("ICCS_2009", "ICCS_2016", "PACES_2019"),
  promedio = c(
    mean(CIVED_1999$clima_aula_escuela, na.rm = TRUE),
    mean(ICCS_2009$clima_aula_escuela, na.rm = TRUE),
    mean(ICCS_2016$clima_aula_escuela, na.rm = TRUE),
    mean(PACES_2019$clima_aula_escuela, na.rm = TRUE)
  )
)

# Ordenar las bases cronológicamente en el eje X
promedio_clima_aula$base <- factor(promedio_clima_aula$base,
                               levels = c("ICCS_2009", "ICCS_2016", "PACES_2019"))


ggplot(promedio_clima_aula, aes(x = base, y = promedio)) +
  geom_col(fill = "steelblue", width = 0.6) +
  geom_text(aes(label = round(promedio, 2)), vjust = -0.5, size = 4) +
  labs(
    title = "Promedio de indice clima del aula por base de datos",
    x = "Base de datos (año)",
    y = "Promedio del clima del aula"
  ) +
  theme_minimal(base_size = 13)

```

#### Voto en la escuela

```{r}

promedio_clima_aula <- data.frame(
  base = c("ICCS_2009", "ICCS_2016", "PACES_2019"),
  promedio = c(
    mean(CIVED_1999$clima_aula_escuela, na.rm = TRUE),
    mean(ICCS_2009$clima_aula_escuela, na.rm = TRUE),
    mean(ICCS_2016$clima_aula_escuela, na.rm = TRUE),
    mean(PACES_2019$clima_aula_escuela, na.rm = TRUE)
  )
)

# Ordenar las bases cronológicamente en el eje X
promedio_clima_aula$base <- factor(promedio_clima_aula$base,
                               levels = c("CIVED_1999", "ICCS_2009", "ICCS_2016", "PACES_2019"))


ggplot(promedio_clima_aula, aes(x = base, y = promedio)) +
  geom_col(fill = "steelblue", width = 0.6) +
  geom_text(aes(label = round(promedio, 2)), vjust = -0.5, size = 4) +
  labs(
    title = "Promedio de indice clima del aula por base de datos",
    x = "Base de datos (año)",
    y = "Promedio del clima del aula"
  ) +
  theme_minimal(base_size = 13)

```

#### Aprendizaje sobre el voto en la escuela

```{r}

promedio_clima_aula <- data.frame(
  base = c("CIVED_1999", "ICCS_2016"),
  promedio = c(
    mean(CIVED_1999$clima_aula_escuela, na.rm = TRUE),
    mean(ICCS_2009$clima_aula_escuela, na.rm = TRUE),
    mean(ICCS_2016$clima_aula_escuela, na.rm = TRUE),
    mean(PACES_2019$clima_aula_escuela, na.rm = TRUE)
  )
)

# Ordenar las bases cronológicamente en el eje X
promedio_clima_aula$base <- factor(promedio_clima_aula$base,
                               levels = c("CIVED_1999", "ICCS_2016"))


ggplot(promedio_clima_aula, aes(x = base, y = promedio)) +
  geom_col(fill = "steelblue", width = 0.6) +
  geom_text(aes(label = round(promedio, 2)), vjust = -0.5, size = 4) +
  labs(
    title = "Promedio de indice clima del aula por base de datos",
    x = "Base de datos (año)",
    y = "Promedio del clima del aula"
  ) +
  theme_minimal(base_size = 13)

```










