---
title: "Descriptivos"
format: html
editor: visual
---

## Descriptivos


####Librería

```{r}

pacman::p_load(tidyverse, 
               dplyr, 
               haven, 
               car, 
               magrittr,
               psych,
               readxl, 
               fastDummies,
               stargazer,
               modelsummary,
               summarytools,
               dplyr, lme4, sjPlot, webshot2, htmltools, officer, lmerTest, here, pandoc, fixest, ggplot2, survey, scales)

```

####Bases de datos

```{r}

CIVED_1999 <- readRDS("../output/data_procesada/proc_CIVED_1999.rds")

ICCS_2009 <- readRDS("../output/data_procesada/proc_ICCS_2009.rds")

ICCS_2016 <- readRDS("../output/data_procesada/proc_ICCS_2016.rds")

PACES_2019 <- readRDS("../output/data_procesada/proc_PACES_2019.rds")

```

#### Recodificación Sexo 

```{r}

CIVED_1999 <- CIVED_1999 %>% mutate (Sexo_cod = case_match(Sexo,
  0 ~ "Mujer",
  1 ~ "Hombre"
))

ICCS_2009 <- ICCS_2009 %>% mutate (Sexo_cod = case_match(Sexo,
  0 ~ "Mujer",
  1 ~ "Hombre"
))

ICCS_2016 <- ICCS_2016 %>% mutate (Sexo_cod = case_match(Sexo,
  0 ~ "Mujer",
  1 ~ "Hombre"
))

PACES_2019 <- PACES_2019 %>% mutate (Sexo_cod = case_match(Sexo,
  0 ~ "Mujer",
  1 ~ "Hombre"
))

```

#### Función Promedios e intervalos de confianza

```{r calc-promedios-generalizada}
calc_prop_ic_ponderado <- function(datos, var, peso, cluster) {
  faltantes <- setdiff(c(var, peso, cluster), names(datos))
  if (length(faltantes) > 0) {
    stop("No encuentro esta(s) columna(s) en la base: ", paste(faltantes, collapse = ", "))
  }
  formula_var <- as.formula(paste0("~", var))
  diseno <- svydesign(ids = as.formula(paste0("~", cluster)),
                       weights = as.formula(paste0("~", peso)),
                       data = datos)
  res <- svyciprop(formula_var, diseno, method = "likelihood", na.rm = TRUE)
  data.frame(promedio = as.numeric(res), ic_inf = attr(res, "ci")[1],
             ic_sup = attr(res, "ci")[2], n = nrow(datos), row.names = NULL)
}

calc_promedios_ic <- function(var, peso = "Peso_est", cluster = "id_colegio",
                               bases = list(CIVED_1999 = CIVED_1999,
                                            ICCS_2009  = ICCS_2009,
                                            ICCS_2016  = ICCS_2016,
                                            PACES_2019 = PACES_2019)) {
  resultados <- lapply(names(bases), function(nombre_base) {
    datos <- bases[[nombre_base]]
    if (!(var %in% names(datos))) {
      message("'", var, "' no está en ", nombre_base, " -- se omite (queda N/D).")
      return(NULL)
    }
    calc_prop_ic_ponderado(datos, var, peso, cluster) %>% mutate(base = nombre_base)
  })
  bind_rows(resultados) %>%
    mutate(base = factor(base, levels = names(bases)))
}
```


```{r promedios-por-variable}
promedios_voto  <- calc_promedios_ic("voto")
promedios_libro <- calc_promedios_ic("libro")
promedios_educ  <- calc_promedios_ic("nivel_educ")
promedios_particip_votaciones <- calc_promedios_ic("particip_votaciones")
promedios_particip_asambleas  <- calc_promedios_ic("particip_asambleas")
promedios_aprendizaje_voto    <- calc_promedios_ic("aprendizaje_voto")
```

### Tabla de descriptivos

####Proporsión Voto de votos por cohorte

```{r tabla-voto-simple}
tabla_voto_simple <- promedios_voto %>%
  transmute(
    Base = base,
    `Promedio (%)` = round(promedio * 100, 1),
    `IC 95% inferior` = round(ic_inf * 100, 1),
    `IC 95% superior` = round(ic_sup * 100, 1)
  )


doc <- officer::read_docx()
doc <- officer::body_add_table(doc, value = tabla_voto_simple)
print(doc, target = "../output/tabla_promedio_voto.docx")


tabla_voto_simple
```

#### Proporsión de Hombres por cohorte

```{r}
tabla_sexo_simple <- promedios_sexo %>%
  transmute(
    Base = base,
    `Promedio (%)` = round(promedio * 100, 1),
    `IC 95% inferior` = round(ic_inf * 100, 1),
    `IC 95% superior` = round(ic_sup * 100, 1)
  )


doc <- officer::read_docx()
doc <- officer::body_add_table(doc, value = tabla_voto_simple)
print(doc, target = "../output/tabla_promedio_voto.docx")


tabla_voto_simple
```

#### Proporsión de Personas con más de 100 libros

```{r}

```

#### Proporsión de Estudiantes con algun padre universitario

```{r}



```


### Grafico de crecimiento

```{r}

# Función: proporción ponderada + IC 95% (diseño complejo) para una variable dicotómica
calc_prop_ic_ponderado <- function(datos, var, peso, cluster) {
  formula_var <- as.formula(paste0("~", var))
  diseno <- svydesign(ids = as.formula(paste0("~", cluster)),
                       weights = as.formula(paste0("~", peso)),
                       data = datos)
  res <- svyciprop(formula_var, diseno, method = "likelihood", na.rm = TRUE)
  data.frame(
    promedio = as.numeric(res),
    ic_inf = attr(res, "ci")[1],
    ic_sup = attr(res, "ci")[2],
    n = nrow(datos),
    row.names = NULL
  )
}

promedios_voto <- bind_rows(
  calc_prop_ic_ponderado(CIVED_1999, "voto", "Peso_est", "id_colegio") %>% mutate(base = "CIVED_1999"),
  calc_prop_ic_ponderado(ICCS_2009,  "voto", "Peso_est", "id_colegio") %>% mutate(base = "ICCS_2009"),
  calc_prop_ic_ponderado(ICCS_2016,  "voto", "Peso_est", "id_colegio") %>% mutate(base = "ICCS_2016"),
  calc_prop_ic_ponderado(PACES_2019, "voto", "Peso_est", "id_colegio") %>% mutate(base = "PACES_2019")
)

promedios_voto$base <- factor(promedios_voto$base,
                               levels = c("CIVED_1999", "ICCS_2009", "ICCS_2016", "PACES_2019"))

ggplot(promedios_voto, aes(x = base, y = promedio)) +
  geom_col(fill = "steelblue", width = 0.6) +
  geom_errorbar(aes(ymin = ic_inf, ymax = ic_sup), width = 0.15, linewidth = 0.6) +
  geom_text(aes(y = ic_sup, label = percent(promedio, accuracy = 0.1)), vjust = -0.7, size = 4) +
  labs(
    title = "Proporción de expectativa de voto alta por base de datos",
    subtitle = "Barras de error: IC 95% (diseño complejo, ponderado por Peso_est)",
    x = "Base de datos (año)",
    y = "Proporción"
  ) +
  theme_minimal(base_size = 13)


```

### Gráfico promedio de variables contextos

#### Clima aula
##### indiviual Nivel 1
```{r}

library(survey); library(dplyr); library(ggplot2)

niveles <- c("CIVED_1999", "ICCS_2009", "ICCS_2016", "PACES_2019")

# ---------- Funciones ----------
calc_media_ic_ponderada <- function(datos, var, peso, cluster) {
  faltantes <- setdiff(c(var, peso, cluster), names(datos))
  if (length(faltantes) > 0) stop("No encuentro esta(s) columna(s): ", paste(faltantes, collapse = ", "))
  formula_var <- as.formula(paste0("~", var))
  diseno <- svydesign(ids = as.formula(paste0("~", cluster)),
                       weights = as.formula(paste0("~", peso)), data = datos)
  res <- svymean(formula_var, diseno, na.rm = TRUE)
  ci <- confint(res)
  data.frame(promedio = as.numeric(res), ic_inf = ci[1], ic_sup = ci[2],
             n = sum(!is.na(datos[[var]])), row.names = NULL)
}

colapsar_escuela <- function(datos) {
  datos %>% distinct(id_colegio, .keep_all = TRUE) %>%
    select(id_colegio, clima_aula_escuela, Peso_esc)
}

calc_media_ic_ponderada_esc <- function(datos, var, peso) {
  faltantes <- setdiff(c(var, peso), names(datos))
  if (length(faltantes) > 0) stop("No encuentro esta(s) columna(s): ", paste(faltantes, collapse = ", "))
  formula_var <- as.formula(paste0("~", var))
  diseno <- svydesign(ids = ~1, weights = as.formula(paste0("~", peso)), data = datos)
  res <- svymean(formula_var, diseno, na.rm = TRUE)
  ci <- confint(res)
  data.frame(promedio = as.numeric(res), ic_inf = ci[1], ic_sup = ci[2],
             n = sum(!is.na(datos[[var]])), row.names = NULL)
}

# ---------- VERSIÓN 1: nivel estudiante (clima_aula_ind) ----------
clima_estudiante <- bind_rows(
  calc_media_ic_ponderada(CIVED_1999, "indice_aula_ind", "Peso_est", "id_colegio") %>% mutate(base = "CIVED_1999"),
  calc_media_ic_ponderada(ICCS_2009,  "indice_aula_ind", "Peso_est", "id_colegio") %>% mutate(base = "ICCS_2009"),
  calc_media_ic_ponderada(ICCS_2016,  "indice_aula_ind", "Peso_est", "id_colegio") %>% mutate(base = "ICCS_2016"),
  calc_media_ic_ponderada(PACES_2019, "indice_aula_ind", "Peso_est", "id_colegio") %>% mutate(base = "PACES_2019")
)
clima_estudiante$base <- factor(clima_estudiante$base, levels = niveles)

ggplot(clima_estudiante, aes(x = base, y = promedio)) +
  geom_col(fill = "steelblue", width = 0.6) +
  geom_errorbar(aes(ymin = ic_inf, ymax = ic_sup), width = 0.15, linewidth = 0.6) +
  geom_text(aes(y = ic_sup, label = round(promedio, 2)), vjust = -0.7, size = 4) +
  labs(title = "Clima de aula — nivel estudiante",
       subtitle = "Promedio ponderado (Peso_est) con IC 95%, por base de datos",
       x = "Base de datos (año)", y = "Promedio clima_aula_ind") +
  theme_minimal(base_size = 13)


```

##### Escuela Nivel 2

```{r}

CIVED_1999_esc  <- colapsar_escuela(CIVED_1999)
ICCS_2009_esc   <- colapsar_escuela(ICCS_2009)
ICCS_2016_esc   <- colapsar_escuela(ICCS_2016)
PACES_2019_esc  <- colapsar_escuela(PACES_2019)

clima_escuela <- bind_rows(
  calc_media_ic_ponderada_esc(CIVED_1999_esc, "clima_aula_escuela", "Peso_esc") %>% mutate(base = "CIVED_1999"),
  calc_media_ic_ponderada_esc(ICCS_2009_esc,  "clima_aula_escuela", "Peso_esc") %>% mutate(base = "ICCS_2009"),
  calc_media_ic_ponderada_esc(ICCS_2016_esc,  "clima_aula_escuela", "Peso_esc") %>% mutate(base = "ICCS_2016"),
  calc_media_ic_ponderada_esc(PACES_2019_esc, "clima_aula_escuela", "Peso_esc") %>% mutate(base = "PACES_2019")
)
clima_escuela$base <- factor(clima_escuela$base, levels = niveles)

ggplot(clima_escuela, aes(x = base, y = promedio)) +
  geom_col(fill = "darkorange3", width = 0.6) +
  geom_errorbar(aes(ymin = ic_inf, ymax = ic_sup), width = 0.15, linewidth = 0.6) +
  geom_text(aes(y = ic_sup, label = round(promedio, 2)), vjust = -0.7, size = 4) +
  labs(title = "Clima de aula — nivel escuela",
       subtitle = "Promedio ponderado (Peso_esc corregido) con IC 95%, por base de datos",
       x = "Base de datos (año)", y = "Promedio clima_aula_escuela") +
  theme_minimal(base_size = 13)

```

#### Asamblea

```{r}

promedio_clima_aula <- data.frame(
  base = c("ICCS_2009", "ICCS_2016", "PACES_2019"),
  promedio = c(
    mean(CIVED_1999$clima_aula_escuela, na.rm = TRUE),
    mean(ICCS_2009$clima_aula_escuela, na.rm = TRUE),
    mean(ICCS_2016$clima_aula_escuela, na.rm = TRUE),
    mean(PACES_2019$clima_aula_escuela, na.rm = TRUE)
  )
)

# Ordenar las bases cronológicamente en el eje X
promedio_clima_aula$base <- factor(promedio_clima_aula$base,
                               levels = c("ICCS_2009", "ICCS_2016", "PACES_2019"))


ggplot(promedio_clima_aula, aes(x = base, y = promedio)) +
  geom_col(fill = "steelblue", width = 0.6) +
  geom_text(aes(label = round(promedio, 2)), vjust = -0.5, size = 4) +
  labs(
    title = "Promedio de indice clima del aula por base de datos",
    x = "Base de datos (año)",
    y = "Promedio del clima del aula"
  ) +
  theme_minimal(base_size = 13)

```

#### Voto en la escuela

```{r}

promedio_clima_aula <- data.frame(
  base = c("ICCS_2009", "ICCS_2016", "PACES_2019"),
  promedio = c(
    mean(CIVED_1999$clima_aula_escuela, na.rm = TRUE),
    mean(ICCS_2009$clima_aula_escuela, na.rm = TRUE),
    mean(ICCS_2016$clima_aula_escuela, na.rm = TRUE),
    mean(PACES_2019$clima_aula_escuela, na.rm = TRUE)
  )
)

# Ordenar las bases cronológicamente en el eje X
promedio_clima_aula$base <- factor(promedio_clima_aula$base,
                               levels = c("CIVED_1999", "ICCS_2009", "ICCS_2016", "PACES_2019"))


ggplot(promedio_clima_aula, aes(x = base, y = promedio)) +
  geom_col(fill = "steelblue", width = 0.6) +
  geom_text(aes(label = round(promedio, 2)), vjust = -0.5, size = 4) +
  labs(
    title = "Promedio de indice clima del aula por base de datos",
    x = "Base de datos (año)",
    y = "Promedio del clima del aula"
  ) +
  theme_minimal(base_size = 13)

```

#### Aprendizaje sobre el voto en la escuela

```{r}

promedio_clima_aula <- data.frame(
  base = c("CIVED_1999", "ICCS_2016"),
  promedio = c(
    mean(CIVED_1999$clima_aula_escuela, na.rm = TRUE),
    mean(ICCS_2009$clima_aula_escuela, na.rm = TRUE),
    mean(ICCS_2016$clima_aula_escuela, na.rm = TRUE),
    mean(PACES_2019$clima_aula_escuela, na.rm = TRUE)
  )
)

# Ordenar las bases cronológicamente en el eje X
promedio_clima_aula$base <- factor(promedio_clima_aula$base,
                               levels = c("CIVED_1999", "ICCS_2016"))


ggplot(promedio_clima_aula, aes(x = base, y = promedio)) +
  geom_col(fill = "steelblue", width = 0.6) +
  geom_text(aes(label = round(promedio, 2)), vjust = -0.5, size = 4) +
  labs(
    title = "Promedio de indice clima del aula por base de datos",
    x = "Base de datos (año)",
    y = "Promedio del clima del aula"
  ) +
  theme_minimal(base_size = 13)

```










