---
title: "Modelos_contex"
format: html
editor: visual
---


### Librería 
```{r}
pacman::p_load(tidyverse, 
               dplyr, 
               haven, 
               car, 
               magrittr,
               psych,
               readxl, 
               fastDummies,
               stargazer,
               modelsummary,
               summarytools,
               dplyr, lme4, sjPlot, webshot2, htmltools, officer, lmerTest, here, pandoc, fixest)

```

### Bases de datos

```{r}

CIVED_1999 <- readRDS("../output/data_procesada/proc_CIVED_1999.rds")

ICCS_2009 <- readRDS("../output/data_procesada/proc_ICCS_2009.rds")

ICCS_2016 <- readRDS("../output/data_procesada/proc_ICCS_2016.rds")

PACES_2019 <- readRDS("../output/data_procesada/proc_PACES_2019.rds")

```

### Preparación de las bases

```{r}

# Cosas que debería resolver en la limpieza
CIVED_1999 <- CIVED_1999 %>% 
  rename(nivel_educ = Nive_educ)


CIVED_1999 <- CIVED_1999 %>% 
  mutate(
    indice_voto = (max(indice_voto, na.rm = TRUE) + min(indice_voto, na.rm = TRUE)) - indice_voto
  )

PACES_2019 <- PACES_2019 %>%
  mutate(
    indice_voto = ifelse(indice_voto == 4 | round(indice_voto, 6) == 3.666667, NA, indice_voto)
  )

#Dicotomizar Voto


nombres_bases <- c("CIVED_1999", "ICCS_2009", "ICCS_2016", "PACES_2019")

for (nombre_base in nombres_bases) {
  
  datos <- get(nombre_base)
  
  datos <- datos %>%
    mutate(
      voto = if_else(indice_voto == max(indice_voto, na.rm = TRUE), 1, 0)
    )
  
  assign(nombre_base, datos)
}


nombres_bases <- c ("ICCS_2009", "ICCS_2016", "PACES_2019")

for (nombre_base in nombres_bases) {
  
  datos <- get(nombre_base)
  
datos <- datos %>%
  rename(asamblea = P5, votar_esc = P3)
  
  assign(nombre_base, datos)
}

nombres_bases <- c ("CIVED_1999", "ICCS_2016")

for (nombre_base in nombres_bases) {
  
  datos <- get(nombre_base)
  
datos <- datos %>%
  rename(aprendizaje_voto = K7)
  
  assign(nombre_base, datos)
}

```

### Dicotomizar
```{r}
bases <- list(
  CIVED_1999 = CIVED_1999,
  ICCS_2009  = ICCS_2009,
  ICCS_2016  = ICCS_2016,
  PACES_2019 = PACES_2019
)

bases <- lapply(bases, function(df) {
  df$libro <- ifelse(df$libro == 0, 0, 1)
  df$nivel_educ <- ifelse(as.numeric(as.character(df$nivel_educ)) <= 2, 0, 1)
  return(df)
})

list2env(bases, envir = .GlobalEnv)

for (nombre in c("CIVED_1999", "ICCS_2009", "ICCS_2016", "PACES_2019")) {
  df <- get(nombre)
  cat("\n===", nombre, "===\n")
  cat("libro:\n"); print(table(df$libro, df$libro, useNA = "always"))
  cat("nivel_educ:\n"); print(table(df$nivel_educ, df$nivel_educ, useNA = "always"))
}

```

# Modelo vacio
```{r}

modelo_vacio_CIVED_1999 <- lmer(
  voto ~ 1 + (1 | id_colegio),
  data = CIVED_1999,
  REML = TRUE
)

modelo_vacio_ICCS_2009 <- lmer(
  voto ~ 1 + (1 | id_colegio),
  data = ICCS_2009,
  REML = TRUE
)

modelo_vacio_ICCS_2016 <- lmer(
  voto ~ 1 + (1 | id_colegio),
  data = ICCS_2016,
  REML = TRUE
)

modelo_vacio_PACES_2019 <- lmer(
  voto ~ 1 + (1 | id_colegio),
  data = PACES_2019,
  REML = TRUE
)

tab_model(
  modelo_vacio_CIVED_1999, modelo_vacio_ICCS_2009, modelo_vacio_ICCS_2016, modelo_vacio_PACES_2019,
  show.re.var = TRUE,
  show.icc    = TRUE,
  show.r2     = TRUE,
  show.ci     = FALSE,
  dv.labels   = c("Modelo 0", "Modelo 1", "Modelo 2", "Modelo 3")
)

```

## Modelos Clima aula 

### CIVED_1999 CLIMA
```{r}

#EFECTOS FIJOS 1
modelo_clima_CIVED_1 <- lmer(
  voto ~ libro + nivel_educ + clima_aula_escuela + (1 | id_colegio),
  data = CIVED_1999,
  REML = FALSE
)

#PENDIENTE ALEATORÍA LIBRO 2
modelo_clima_CIVED_2 <- lmer(
  voto ~ libro + nivel_educ + clima_aula_escuela + (1 + libro | id_colegio),
  data    = CIVED_1999,
  REML    = FALSE,
)

#PENDIENTE ALEATORÍA EDUC 3

modelo_clima_CIVED_3 <- lmer(
  voto ~ libro + nivel_educ + clima_aula_escuela + (1 + nivel_educ | id_colegio),
  data    = CIVED_1999,
  REML    = FALSE,
)

#INTERACCIÓN CLIMA x LIBRO 4

modelo_clima_CIVED_4 <- lmer(
  voto ~ libro * clima_aula_escuela + nivel_educ + (1 + libro | id_colegio),
  data    = CIVED_1999,
  REML    = FALSE,
)

#INTERACCIÓN CLIMA x EDUC 5

modelo_clima_CIVED_5 <- lmer(
  voto ~ nivel_educ * clima_aula_escuela + libro + (1 + nivel_educ| id_colegio),
  data    = CIVED_1999,
  REML    = FALSE,
)


```

### ICCS_2009 CLIMA
```{r}

#EFECTOS FIJOS 1
modelo_clima_ICCS_2009_1 <- lmer(
  voto ~ libro + nivel_educ + clima_aula_escuela + (1 | id_colegio),
  data = ICCS_2009,
  REML = FALSE
)

#PENDIENTE ALEATORÍA LIBRO 2
modelo_clima_ICCS_2009_2 <- lmer(
  voto ~ libro + nivel_educ + clima_aula_escuela + (1 + libro | id_colegio),
  data    = ICCS_2009,
  REML    = FALSE,
)

#PENDIENTE ALEATORÍA EDUC 3

modelo_clima_ICCS_2009_3 <- lmer(
  voto ~ libro + nivel_educ + clima_aula_escuela + (1 + nivel_educ | id_colegio),
  data    = ICCS_2009,
  REML    = FALSE,
)

#INTERACCIÓN CLIMA x LIBRO 4

modelo_clima_ICCS_2009_4 <- lmer(
  voto ~ libro * clima_aula_escuela + nivel_educ + (1 + libro | id_colegio),
  data    = ICCS_2009,
  REML    = FALSE,
)

#INTERACCIÓN CLIMA x EDUC 5

modelo_clima_ICCS_2009_5 <- lmer(
  voto ~ nivel_educ * clima_aula_escuela + libro + (1 + nivel_educ| id_colegio),
  data    = ICCS_2009,
  REML    = FALSE,
)

```

### ICCS_2016 CLIMA
```{r}

#EFECTOS FIJOS 1
modelo_clima_ICCS_2016_1 <- lmer(
  voto ~ libro + nivel_educ + clima_aula_escuela + (1 | id_colegio),
  data = ICCS_2016,
  REML = FALSE
)

#PENDIENTE ALEATORÍA LIBRO 2
modelo_clima_ICCS_2016_2 <- lmer(
  voto ~ libro + nivel_educ + clima_aula_escuela + (1 + libro | id_colegio),
  data    = ICCS_2016,
  REML    = FALSE,
)

#PENDIENTE ALEATORÍA EDUC 3

modelo_clima_ICCS_2016_3 <- lmer(
  voto ~ libro + nivel_educ + clima_aula_escuela + (1 + nivel_educ | id_colegio),
  data    = ICCS_2016,
  REML    = FALSE,
)

#INTERACCIÓN CLIMA x LIBRO 4

modelo_clima_ICCS_2016_4 <- lmer(
  voto ~ libro * clima_aula_escuela + nivel_educ + (1 + libro | id_colegio),
  data    = ICCS_2016,
  REML    = FALSE,
)

#INTERACCIÓN CLIMA x EDUC 5

modelo_clima_ICCS_2016_5 <- lmer(
  voto ~ nivel_educ * clima_aula_escuela + libro + (1 + nivel_educ| id_colegio),
  data    = ICCS_2016,
  REML    = FALSE,
)

```

### PACES_2019 CLIMA
```{r}

#EFECTOS FIJOS 1
modelo_clima_PACES_2019_1 <- lmer(
  voto ~ libro + nivel_educ + clima_aula_escuela + (1 | id_colegio),
  data = PACES_2019,
  REML = FALSE
)

#PENDIENTE ALEATORÍA LIBRO 2
modelo_clima_PACES_2019_2 <- lmer(
  voto ~ libro + nivel_educ + clima_aula_escuela + (1 + libro | id_colegio),
  data    = PACES_2019,
  REML    = FALSE,
)

#PENDIENTE ALEATORÍA EDUC 3

modelo_clima_PACES_2019_3 <- lmer(
  voto ~ libro + nivel_educ + clima_aula_escuela + (1 + nivel_educ | id_colegio),
  data    = PACES_2019,
  REML    = FALSE,
)

#INTERACCIÓN CLIMA x LIBRO 4

modelo_clima_PACES_2019_4 <- lmer(
  voto ~ libro * clima_aula_escuela + nivel_educ + (1 + libro | id_colegio),
  data    = PACES_2019,
  REML    = FALSE,
)

#INTERACCIÓN CLIMA x EDUC 5

modelo_clima_PACES_2019_5 <- lmer(
  voto ~ nivel_educ * clima_aula_escuela + libro + (1 + nivel_educ| id_colegio),
  data    = PACES_2019,
  REML    = FALSE,
)


```

### Traspaso de modelos a word CLIMA

```{r}
etiquetas <- c(
  "Vacio",
  "Efectos fijos",
  "Aleat. libro",
  "Aleat. nivel_educ",
  "Interaccion libro",
  "Interaccion nivel_educ"
)

# ===================== CIVED_1999 ===========================================
archivo_docx <- here::here("output", "Modelos", "Clima_aula",
                            "modelos_CIVED_1999_clima_aula_escuela.doc")

tab_model(
  modelo_vacio_CIVED_1999,
  modelo_clima_CIVED_1,
  modelo_clima_CIVED_2,
  modelo_clima_CIVED_3,
  modelo_clima_CIVED_4,
  modelo_clima_CIVED_5,
  show.re.var = TRUE,
  show.icc    = TRUE,
  show.r2     = TRUE,
  show.ci     = FALSE,
  dv.labels   = etiquetas,
  file        = archivo_docx
)

# ===================== ICCS_2009 ============================================
archivo_docx <- here::here("output", "Modelos", "Clima_aula",
                            "modelos_ICCS_2009_clima_aula_escuela.doc")

tab_model(
  modelo_vacio_ICCS_2009,
  modelo_clima_ICCS_2009_1,
  modelo_clima_ICCS_2009_2,
  modelo_clima_ICCS_2009_3,
  modelo_clima_ICCS_2009_4,
  modelo_clima_ICCS_2009_5,
  show.re.var = TRUE,
  show.icc    = TRUE,
  show.r2     = TRUE,
  show.ci     = FALSE,
  dv.labels   = etiquetas,
  file        = archivo_docx
)

# ===================== ICCS_2016 ============================================
archivo_docx <- here::here("output", "Modelos", "Clima_aula",
                            "modelos_ICCS_2016_clima_aula_escuela.doc")

tab_model(
  modelo_vacio_ICCS_2016,
  modelo_clima_ICCS_2016_1,
  modelo_clima_ICCS_2016_2,
  modelo_clima_ICCS_2016_3,
  modelo_clima_ICCS_2016_4,
  modelo_clima_ICCS_2016_5,
  show.re.var = TRUE,
  show.icc    = TRUE,
  show.r2     = TRUE,
  show.ci     = FALSE,
  dv.labels   = etiquetas,
  file        = archivo_docx
)

# ===================== PACES_2019 ===========================================
archivo_docx <- here::here("output", "Modelos", "Clima_aula",
                            "modelos_PACES_2019_clima_aula_escuela.doc")

tab_model(
  modelo_vacio_PACES_2019,
  modelo_clima_PACES_2019_1,
  modelo_clima_PACES_2019_2,
  modelo_clima_PACES_2019_3,
  modelo_clima_PACES_2019_4,
  modelo_clima_PACES_2019_5,
  show.re.var = TRUE,
  show.icc    = TRUE,
  show.r2     = TRUE,
  show.ci     = FALSE,
  dv.labels   = etiquetas,
  file        = archivo_docx
)
```

## Modelos Votar_esc
                                                                            
### ICCS_2009 VOTO_ESC
```{r}

#EFECTOS FIJOS 1
modelo_votar_esc_ICCS_2009_1 <- lmer(
  voto ~ libro + nivel_educ + votar_esc + (1 | id_colegio),
  data = ICCS_2009,
  REML = FALSE
)

#PENDIENTE ALEATORÍA LIBRO 2
modelo_votar_esc_ICCS_2009_2 <- lmer(
  voto ~ libro + nivel_educ + votar_esc + (1 + libro | id_colegio),
  data    = ICCS_2009,
  REML    = FALSE,
)

#PENDIENTE ALEATORÍA EDUC 3

modelo_votar_esc_ICCS_2009_3 <- lmer(
  voto ~ libro + nivel_educ + votar_esc + (1 + nivel_educ | id_colegio),
  data    = ICCS_2009,
  REML    = FALSE,
)

#INTERACCIÓN CLIMA x LIBRO 4

modelo_votar_esc_ICCS_2009_4 <- lmer(
  voto ~ libro * votar_esc + nivel_educ + (1 + libro | id_colegio),
  data    = ICCS_2009,
  REML    = FALSE,
)

#INTERACCIÓN CLIMA x EDUC 5

modelo_votar_esc_ICCS_2009_5 <- lmer(
  voto ~ nivel_educ * votar_esc + libro + (1 + nivel_educ| id_colegio),
  data    = ICCS_2009,
  REML    = FALSE,
)

```

### ICCS_2016 VOTO_ESC
```{r}

#EFECTOS FIJOS 1
modelo_votar_esc_ICCS_2016_1 <- lmer(
  voto ~ libro + nivel_educ + votar_esc + (1 | id_colegio),
  data = ICCS_2016,
  REML = FALSE
)

#PENDIENTE ALEATORÍA LIBRO 2
modelo_votar_esc_ICCS_2016_2 <- lmer(
  voto ~ libro + nivel_educ + votar_esc + (1 + libro | id_colegio),
  data    = ICCS_2016,
  REML    = FALSE,
)

#PENDIENTE ALEATORÍA EDUC 3

modelo_votar_esc_ICCS_2016_3 <- lmer(
  voto ~ libro + nivel_educ + votar_esc + (1 + nivel_educ | id_colegio),
  data    = ICCS_2016,
  REML    = FALSE,
)

#INTERACCIÓN CLIMA x LIBRO 4

modelo_votar_esc_ICCS_2016_4 <- lmer(
  voto ~ libro * votar_esc + nivel_educ + (1 + libro | id_colegio),
  data    = ICCS_2016,
  REML    = FALSE,
)

#INTERACCIÓN CLIMA x EDUC 5

modelo_votar_esc_ICCS_2016_5 <- lmer(
  voto ~ nivel_educ * votar_esc + libro + (1 + nivel_educ| id_colegio),
  data    = ICCS_2016,
  REML    = FALSE,
)

```

### PACES_2019 VOTO_ESC
```{r}

#EFECTOS FIJOS 1
modelo_votar_esc_PACES_2019_1 <- lmer(
  voto ~ libro + nivel_educ + votar_esc + (1 | id_colegio),
  data = PACES_2019,
  REML = FALSE
)

#PENDIENTE ALEATORÍA LIBRO 2
modelo_votar_esc_PACES_2019_2 <- lmer(
  voto ~ libro + nivel_educ + votar_esc + (1 + libro | id_colegio),
  data    = PACES_2019,
  REML    = FALSE,
)

#PENDIENTE ALEATORÍA EDUC 3

modelo_votar_esc_PACES_2019_3 <- lmer(
  voto ~ libro + nivel_educ + votar_esc + (1 + nivel_educ | id_colegio),
  data    = PACES_2019,
  REML    = FALSE,
)

#INTERACCIÓN CLIMA x LIBRO 4

modelo_votar_esc_PACES_2019_4 <- lmer(
  voto ~ libro * votar_esc+ nivel_educ + (1 + libro | id_colegio),
  data    = PACES_2019,
  REML    = FALSE,
)

#INTERACCIÓN CLIMA x EDUC 5

modelo_votar_esc_PACES_2019_5 <- lmer(
  voto ~ nivel_educ * votar_esc + libro + (1 + nivel_educ| id_colegio),
  data    = PACES_2019,
  REML    = FALSE,
)

```

### Traspaso de modelos a word VOTO ESC

```{r}
etiquetas <- c(
  "Vacio",
  "Efectos fijos",
  "Aleat. libro",
  "Aleat. nivel_educ",
  "Interaccion libro",
  "Interaccion nivel_educ"
)

# ===================== ICCS_2009 ============================================
archivo_docx <- here::here("output", "Modelos", "Voto_esc",
                            "modelos_ICCS_2009_votar_esc_escuela.doc")

tab_model(
  modelo_vacio_ICCS_2009,
  modelo_votar_esc_ICCS_2009_1,
  modelo_votar_esc_ICCS_2009_2,
  modelo_votar_esc_ICCS_2009_3,
  modelo_votar_esc_ICCS_2009_4,
  modelo_votar_esc_ICCS_2009_5,
  show.re.var = TRUE,
  show.icc    = TRUE,
  show.r2     = TRUE,
  show.ci     = FALSE,
  dv.labels   = etiquetas,
  file        = archivo_docx
)

# ===================== ICCS_2016 ============================================
archivo_docx <- here::here("output", "Modelos", "Voto_esc",
                            "modelos_ICCS_2016_votar_esc_escuela.doc")

tab_model(
  modelo_vacio_ICCS_2016,
  modelo_votar_esc_ICCS_2016_1,
  modelo_votar_esc_ICCS_2016_2,
  modelo_votar_esc_ICCS_2016_3,
  modelo_votar_esc_ICCS_2016_4,
  modelo_votar_esc_ICCS_2016_5,
  show.re.var = TRUE,
  show.icc    = TRUE,
  show.r2     = TRUE,
  show.ci     = FALSE,
  dv.labels   = etiquetas,
  file        = archivo_docx
)

# ===================== PACES_2019 ===========================================
archivo_docx <- here::here("output", "Modelos", "Voto_esc",
                            "modelos_PACES_2019_votar_esc_escuela.doc")

tab_model(
  modelo_vacio_PACES_2019,
  modelo_votar_esc_PACES_2019_1,
  modelo_votar_esc_PACES_2019_2,
  modelo_votar_esc_PACES_2019_3,
  modelo_votar_esc_PACES_2019_4,
  modelo_votar_esc_PACES_2019_5,
  show.re.var = TRUE,
  show.icc    = TRUE,
  show.r2     = TRUE,
  show.ci     = FALSE,
  dv.labels   = etiquetas,
  file        = archivo_docx
)
```


## Modelos Asamblea

### ICCS_2009 ASAMBLEA
```{r}

#EFECTOS FIJOS 1
modelo_asamblea_ICCS_2009_1 <- lmer(
  voto ~ libro + nivel_educ + asamblea + (1 | id_colegio),
  data = ICCS_2009,
  REML = FALSE
)

#PENDIENTE ALEATORÍA LIBRO 2
modelo_asamblea_ICCS_2009_2 <- lmer(
  voto ~ libro + nivel_educ + asamblea + (1 + libro | id_colegio),
  data    = ICCS_2009,
  REML    = FALSE,
)

#PENDIENTE ALEATORÍA EDUC 3

modelo_asamblea_ICCS_2009_3 <- lmer(
  voto ~ libro + nivel_educ + asamblea + (1 + nivel_educ | id_colegio),
  data    = ICCS_2009,
  REML    = FALSE,
)

#INTERACCIÓN CLIMA x LIBRO 4

modelo_asamblea_ICCS_2009_4 <- lmer(
  voto ~ libro * asamblea + nivel_educ + (1 + libro | id_colegio),
  data    = ICCS_2009,
  REML    = FALSE,
)

#INTERACCIÓN CLIMA x EDUC 5

modelo_asamblea_ICCS_2009_5 <- lmer(
  voto ~ nivel_educ * asamblea + libro + (1 + nivel_educ| id_colegio),
  data    = ICCS_2009,
  REML    = FALSE,
)

```

### ICCS_2016 ASAMBLEA
```{r}

#EFECTOS FIJOS 1
modelo_asamblea_ICCS_2016_1 <- lmer(
  voto ~ libro + nivel_educ + asamblea + (1 | id_colegio),
  data = ICCS_2016,
  REML = FALSE
)

#PENDIENTE ALEATORÍA LIBRO 2
modelo_asamblea_ICCS_2016_2 <- lmer(
  voto ~ libro + nivel_educ + asamblea + (1 + libro | id_colegio),
  data    = ICCS_2016,
  REML    = FALSE,
)

#PENDIENTE ALEATORÍA EDUC 3

modelo_asamblea_ICCS_2016_3 <- lmer(
  voto ~ libro + nivel_educ + asamblea + (1 + nivel_educ | id_colegio),
  data    = ICCS_2016,
  REML    = FALSE,
)

#INTERACCIÓN CLIMA x LIBRO 4

modelo_asamblea_ICCS_2016_4 <- lmer(
  voto ~ libro * asamblea + nivel_educ + (1 + libro | id_colegio),
  data    = ICCS_2016,
  REML    = FALSE,
)

#INTERACCIÓN CLIMA x EDUC 5

modelo_asamblea_ICCS_2016_5 <- lmer(
  voto ~ nivel_educ * asamblea + libro + (1 + nivel_educ| id_colegio),
  data    = ICCS_2016,
  REML    = FALSE,
)

```

### PACES_2019 ASAMBLEA
```{r}

#EFECTOS FIJOS 1
modelo_asamblea_PACES_2019_1 <- lmer(
  voto ~ libro + nivel_educ + asamblea + (1 | id_colegio),
  data = PACES_2019,
  REML = FALSE
)

#PENDIENTE ALEATORÍA LIBRO 2
modelo_asamblea_PACES_2019_2 <- lmer(
  voto ~ libro + nivel_educ + asamblea + (1 + libro | id_colegio),
  data    = PACES_2019,
  REML    = FALSE,
)

#PENDIENTE ALEATORÍA EDUC 3

modelo_asamblea_PACES_2019_3 <- lmer(
  voto ~ libro + nivel_educ + asamblea + (1 + nivel_educ | id_colegio),
  data    = PACES_2019,
  REML    = FALSE,
)

#INTERACCIÓN CLIMA x LIBRO 4

modelo_asamblea_PACES_2019_4 <- lmer(
  voto ~ libro * asamblea + nivel_educ + (1 + libro | id_colegio),
  data    = PACES_2019,
  REML    = FALSE,
)

#INTERACCIÓN CLIMA x EDUC 5

modelo_asamblea_PACES_2019_5 <- lmer(
  voto ~ nivel_educ * asamblea + libro + (1 + nivel_educ| id_colegio),
  data    = PACES_2019,
  REML    = FALSE,
)

```

### Traspaso de modelos a word ASAMBLEA
```{r}
etiquetas <- c(
  "Vacio",
  "Efectos fijos",
  "Aleat. libro",
  "Aleat. nivel_educ",
  "Interaccion libro",
  "Interaccion nivel_educ"
)

# ===================== ICCS_2009 ============================================
archivo_docx <- here::here("output", "Modelos", "Asamblea",
                            "modelos_ICCS_2009_asamblea_escuela.doc")

tab_model(
  modelo_vacio_ICCS_2009,
  modelo_asamblea_ICCS_2009_1,
  modelo_asamblea_ICCS_2009_2,
  modelo_asamblea_ICCS_2009_3,
  modelo_asamblea_ICCS_2009_4,
  modelo_asamblea_ICCS_2009_5,
  show.re.var = TRUE,
  show.icc    = TRUE,
  show.r2     = TRUE,
  show.ci     = FALSE,
  dv.labels   = etiquetas,
  file        = archivo_docx
)

# ===================== ICCS_2016 ============================================
archivo_docx <- here::here("output", "Modelos", "Asamblea",
                            "modelos_ICCS_2016_asamblea_escuela.doc")

tab_model(
  modelo_vacio_ICCS_2016,
  modelo_asamblea_ICCS_2016_1,
  modelo_asamblea_ICCS_2016_2,
  modelo_asamblea_ICCS_2016_3,
  modelo_asamblea_ICCS_2016_4,
  modelo_asamblea_ICCS_2016_5,
  show.re.var = TRUE,
  show.icc    = TRUE,
  show.r2     = TRUE,
  show.ci     = FALSE,
  dv.labels   = etiquetas,
  file        = archivo_docx
)

# ===================== PACES_2019 ===========================================
archivo_docx <- here::here("output", "Modelos", "Asamblea",
                            "modelos_PACES_2019_asamblea_escuela.doc")

tab_model(
  modelo_vacio_PACES_2019,
  modelo_asamblea_PACES_2019_1,
  modelo_asamblea_PACES_2019_2,
  modelo_asamblea_PACES_2019_3,
  modelo_asamblea_PACES_2019_4,
  modelo_asamblea_PACES_2019_5,
  show.re.var = TRUE,
  show.icc    = TRUE,
  show.r2     = TRUE,
  show.ci     = FALSE,
  dv.labels   = etiquetas,
  file        = archivo_docx
)
```


## Modelos Aprendizaje_voto

### CIVED_1999 APRENDIZAJE_VOTO
```{r}
#EFECTOS FIJOS 1
modelo_aprendizaje_voto_CIVED_1 <- lmer(
  voto ~ libro + nivel_educ + aprendizaje_voto + (1 | id_colegio),
  data = CIVED_1999,
  REML = FALSE
)

#PENDIENTE ALEATORÍA LIBRO 2
modelo_aprendizaje_voto_CIVED_2 <- lmer(
  voto ~ libro + nivel_educ + aprendizaje_voto + (1 + libro | id_colegio),
  data    = CIVED_1999,
  REML    = FALSE,
)

#PENDIENTE ALEATORÍA EDUC 3

modelo_aprendizaje_voto_CIVED_3 <- lmer(
  voto ~ libro + nivel_educ + aprendizaje_voto + (1 + nivel_educ | id_colegio),
  data    = CIVED_1999,
  REML    = FALSE,
)

#INTERACCIÓN CLIMA x LIBRO 4

modelo_aprendizaje_voto_CIVED_4 <- lmer(
  voto ~ libro * aprendizaje_voto + nivel_educ + (1 + libro | id_colegio),
  data    = CIVED_1999,
  REML    = FALSE,
)

#INTERACCIÓN CLIMA x EDUC 5

modelo_aprendizaje_voto_CIVED_5 <- lmer(
  voto ~ nivel_educ * aprendizaje_voto + libro + (1 + nivel_educ| id_colegio),
  data    = CIVED_1999,
  REML    = FALSE,
)


```

### ICCS_2016 APRENDIZAJE_VOTO
```{r}

#EFECTOS FIJOS 1
modelo_aprendizaje_voto_ICCS_2016_1 <- lmer(
  voto ~ libro + nivel_educ + aprendizaje_voto + (1 | id_colegio),
  data = ICCS_2016,
  REML = FALSE
)

#PENDIENTE ALEATORÍA LIBRO 2
modelo_aprendizaje_voto_ICCS_2016_2 <- lmer(
  voto ~ libro + nivel_educ + aprendizaje_voto + (1 + libro | id_colegio),
  data    = ICCS_2016,
  REML    = FALSE,
)

#PENDIENTE ALEATORÍA EDUC 3

modelo_aprendizaje_voto_ICCS_2016_3 <- lmer(
  voto ~ libro + nivel_educ + aprendizaje_voto + (1 + nivel_educ | id_colegio),
  data    = ICCS_2016,
  REML    = FALSE,
)

#INTERACCIÓN CLIMA x LIBRO 4

modelo_aprendizaje_voto_ICCS_2016_4 <- lmer(
  voto ~ libro * aprendizaje_voto + nivel_educ + (1 + libro | id_colegio),
  data    = ICCS_2016,
  REML    = FALSE,
)

#INTERACCIÓN CLIMA x EDUC 5

modelo_aprendizaje_voto_ICCS_2016_5 <- lmer(
  voto ~ nivel_educ * aprendizaje_voto + libro + (1 + nivel_educ| id_colegio),
  data    = ICCS_2016,
  REML    = FALSE,
)

```

### Traspaso de modelos a word APRENDIZAJE VOTO
```{r}
etiquetas <- c(
  "Vacio",
  "Efectos fijos",
  "Aleat. libro",
  "Aleat. nivel_educ",
  "Interaccion libro",
  "Interaccion nivel_educ"
)

# ===================== CIVED_1999 ===========================================
archivo_docx <- here::here("output", "Modelos", "Aprendizaje_voto",
                            "modelos_CIVED_1999_aprendizaje_voto_escuela.doc")

tab_model(
  modelo_vacio_CIVED_1999,
  modelo_aprendizaje_voto_CIVED_1,
  modelo_aprendizaje_voto_CIVED_2,
  modelo_aprendizaje_voto_CIVED_3,
  modelo_aprendizaje_voto_CIVED_4,
  modelo_aprendizaje_voto_CIVED_5,
  show.re.var = TRUE,
  show.icc    = TRUE,
  show.r2     = TRUE,
  show.ci     = FALSE,
  dv.labels   = etiquetas,
  file        = archivo_docx
)

# ===================== ICCS_2016 ============================================
archivo_docx <- here::here("output", "Modelos", "Aprendizaje_voto",
                            "modelos_ICCS_2016_aprendizaje_voto_escuela.doc")

tab_model(
  modelo_vacio_ICCS_2016,
  modelo_aprendizaje_voto_ICCS_2016_1,
  modelo_aprendizaje_voto_ICCS_2016_2,
  modelo_aprendizaje_voto_ICCS_2016_3,
  modelo_aprendizaje_voto_ICCS_2016_4,
  modelo_aprendizaje_voto_ICCS_2016_5,
  show.re.var = TRUE,
  show.icc    = TRUE,
  show.r2     = TRUE,
  show.ci     = FALSE,
  dv.labels   = etiquetas,
  file        = archivo_docx
)

```

### JUNTAR resultados finales

#### CLIMA
```{r}
etiquetas <- c(
  "CIVED_1999",
  "ICCS_2009",
  "ICCS_2016",
  "PACES_2019"
)

# INTERACCIÓN LIBRO
archivo_docx <- here::here("output", "Modelos", "Clima_aula",
                            "modelos_clima_interaccion_libro.doc")

tab_model(
  modelo_clima_CIVED_4,
  modelo_clima_ICCS_2009_4,
  modelo_clima_ICCS_2016_4,
  modelo_clima_PACES_2019_4,
  show.re.var = TRUE,
  show.icc    = TRUE,
  show.r2     = TRUE,
  show.ci     = FALSE,
  dv.labels   = etiquetas,
  file        = archivo_docx
)

# INTERACCIÓN EDUC
archivo_docx <- here::here("output", "Modelos", "Clima_aula",
                            "modelos_clima_interaccion_educ.doc")

tab_model(
  modelo_clima_CIVED_5,
  modelo_clima_ICCS_2009_5,
  modelo_clima_ICCS_2016_5,
  modelo_clima_PACES_2019_5,
  show.re.var = TRUE,
  show.icc    = TRUE,
  show.r2     = TRUE,
  show.ci     = FALSE,
  dv.labels   = etiquetas,
  file        = archivo_docx
)

# Predictivos

archivo_docx <- here::here("output", "Modelos", "Clima_aula",
                            "modelos_clima_predictivo_educ.doc")

tab_model(
  modelo_clima_CIVED_1,
  modelo_clima_ICCS_2009_1,
  modelo_clima_ICCS_2016_1,
  modelo_clima_PACES_2019_1,
  show.re.var = TRUE,
  show.icc    = TRUE,
  show.r2     = TRUE,
  show.ci     = FALSE,
  dv.labels   = etiquetas,
  file        = archivo_docx
)

```

### VOTO_ESC
```{r}
etiquetas <- c(
  "ICCS_2009",
  "ICCS_2016",
  "PACES_2019"
)


# INTERACCIÓN LIBRO
archivo_docx <- here::here("output", "Modelos", "Voto_esc",
                            "modelos_votar_esc_interaccion_libro.doc")

tab_model(
  modelo_votar_esc_ICCS_2009_4,
  modelo_votar_esc_ICCS_2016_4,
  modelo_votar_esc_PACES_2019_4,
  show.re.var = TRUE,
  show.icc    = TRUE,
  show.r2     = TRUE,
  show.ci     = FALSE,
  dv.labels   = etiquetas,
  file        = archivo_docx
)

# INTERACCIÓN EDUC
archivo_docx <- here::here("output", "Modelos", "Voto_esc",
                            "modelos_votar_esc_interaccion_educ.doc")

tab_model(
  modelo_votar_esc_ICCS_2009_5,
  modelo_votar_esc_ICCS_2016_5,
  modelo_votar_esc_PACES_2019_5,
  show.re.var = TRUE,
  show.icc    = TRUE,
  show.r2     = TRUE,
  show.ci     = FALSE,
  dv.labels   = etiquetas,
  file        = archivo_docx
)

# Predictivos

archivo_docx <- here::here("output", "Modelos", "Voto_esc",
                            "modelos_votar_esc_predictivo_educ.doc")

tab_model(
  modelo_votar_esc_ICCS_2009_1,
  modelo_votar_esc_ICCS_2016_1,
  modelo_votar_esc_PACES_2019_1,
  show.re.var = TRUE,
  show.icc    = TRUE,
  show.r2     = TRUE,
  show.ci     = FALSE,
  dv.labels   = etiquetas,
  file        = archivo_docx
)



```

### ASAMBLEA
```{r}
# INTERACCIÓN LIBRO
archivo_docx <- here::here("output", "Modelos", "Asamblea",
                            "modelos_asamblea_interaccion_libro.doc")

tab_model(
  modelo_asamblea_ICCS_2009_4,
  modelo_asamblea_ICCS_2016_4,
  modelo_asamblea_PACES_2019_4,
  show.re.var = TRUE,
  show.icc    = TRUE,
  show.r2     = TRUE,
  show.ci     = FALSE,
  dv.labels   = etiquetas,
  file        = archivo_docx
)

# INTERACCIÓN EDUC
archivo_docx <- here::here("output", "Modelos", "Asamblea",
                            "modelos_asamblea_interaccion_educ.doc")

tab_model(
  modelo_asamblea_ICCS_2009_5,
  modelo_asamblea_ICCS_2016_5,
  modelo_asamblea_PACES_2019_5,
  show.re.var = TRUE,
  show.icc    = TRUE,
  show.r2     = TRUE,
  show.ci     = FALSE,
  dv.labels   = etiquetas,
  file        = archivo_docx
)

# Predictivos

archivo_docx <- here::here("output", "Modelos", "Asamblea",
                            "modelos_asamblea_predictivo_educ.doc")

tab_model(
  modelo_asamblea_ICCS_2009_1,
  modelo_asamblea_ICCS_2016_1,
  modelo_asamblea_PACES_2019_1,
  show.re.var = TRUE,
  show.icc    = TRUE,
  show.r2     = TRUE,
  show.ci     = FALSE,
  dv.labels   = etiquetas,
  file        = archivo_docx
)
```

### APRENDIZAJE_VOTO
```{r}

etiquetas <- c(
  "CIVED_1999",
  "ICCS_2016")

# INTERACCIÓN LIBRO
archivo_docx <- here::here("output", "Modelos", "Aprendizaje_voto",
                            "modelos_clima_interaccion_libro.doc")

tab_model(
  modelo_aprendizaje_voto_CIVED_4,
  modelo_aprendizaje_voto_ICCS_2016_4,
  show.re.var = TRUE,
  show.icc    = TRUE,
  show.r2     = TRUE,
  show.ci     = FALSE,
  dv.labels   = etiquetas,
  file        = archivo_docx
)

# INTERACCIÓN EDUC
archivo_docx <- here::here("output", "Modelos", "Aprendizaje_voto",
                            "modelos_clima_interaccion_educ.doc")

tab_model(
  modelo_aprendizaje_voto_CIVED_5,
  modelo_aprendizaje_voto_ICCS_2016_5,
  show.re.var = TRUE,
  show.icc    = TRUE,
  show.r2     = TRUE,
  show.ci     = FALSE,
  dv.labels   = etiquetas,
  file        = archivo_docx
)

# Predictivos

archivo_docx <- here::here("output", "Modelos", "Aprendizaje_voto",
                            "modelos_clima_predictivo_educ.doc")

tab_model(
  modelo_aprendizaje_voto_CIVED_1,
  modelo_aprendizaje_voto_ICCS_2016_1,
  show.re.var = TRUE,
  show.icc    = TRUE,
  show.r2     = TRUE,
  show.ci     = FALSE,
  dv.labels   = etiquetas,
  file        = archivo_docx
)
```




