---
title: "Informe técnico"
format: html
editor: visual
---

### Librería

```{r}
pacman::p_load(tidyverse, 
               dplyr, 
               haven, 
               car, 
               magrittr,
               psych,
               readxl, 
               fastDummies,
               stargazer,
               modelsummary,
               summarytools, dplyr, lme4, sjPlot, webshot2, htmltools, officer, lmerTest)

```

#### Bases de datos

```{r}

proc_CIVED_1999 <- readRDS("../output/data_procesada/proc_CIVED_1999.rds")

proc_ICCS_2009 <- readRDS("../output/data_procesada/proc_ICCS_2009.rds")

proc_ICCS_2016 <- readRDS("../output/data_procesada/proc_ICCS_2016.rds")

proc_PACES_2019 <- readRDS("../output/data_procesada/proc_PACES_2019.rds")

b1<-proc_CIVED_1999
b2<-proc_ICCS_2009 
b3<-proc_ICCS_2016
b4<-proc_PACES_2019


b1 <- b1 %>% 
  rename(nivel_educ = Nive_educ)

```

#### Limpieza

```{r}

b4 <- b4 %>%
  mutate(
    indice_voto = ifelse(indice_voto == 4 | round(indice_voto, 6) == 3.666667, NA, indice_voto)
  )

#Recodificar expectativa de voto com dummy--------------------------------------

b1 <- b1 %>% 
  mutate(
    indice_voto = (max(indice_voto, na.rm = TRUE) + min(indice_voto, na.rm = TRUE)) - indice_voto
  )

b1 <- b1 %>% 
  mutate(
    voto = if_else(indice_voto == max(indice_voto, na.rm = TRUE), 1, 0)
  )

b2 <- b2 %>% 
  mutate(
    voto = if_else(indice_voto == max(indice_voto, na.rm = TRUE), 1, 0)
  )

b3 <- b3 %>% 
  mutate(
    voto = if_else(indice_voto == max(indice_voto, na.rm = TRUE), 1, 0)
  )

b4 <- b4 %>% 
  mutate(
    voto = if_else(indice_voto == max(indice_voto, na.rm = TRUE), 1, 0)
  )

```

#### Seleccionar variables

```{r}
b1_seleccionada <- b1 %>% 
  select(id, id_colegio, voto, libro, nivel_educ,
          clima_aula_escuela, indice_aula_ind)

b2_seleccionada <- b2 %>% 
  select(id, id_colegio, voto, libro, nivel_educ, 
         clima_aula_escuela, indice_aula_ind, P3, P5, tasa_voto_escuela, tasa_asamblea_escuela)

b3_seleccionada <- b3 %>% 
  select(id, id_colegio, voto, libro, nivel_educ, 
         clima_aula_escuela, indice_aula_ind, P3, P5,tasa_voto_escuela, tasa_asamblea_escuela)

b4_seleccionada <- b4 %>% 
  select(id, id_colegio, voto, libro, nivel_educ,
          clima_aula_escuela, indice_aula_ind, P3, P5, tasa_voto_escuela, tasa_asamblea_escuela)
```

#### Preparación de las bases

```{r}
# Preparación Base 1
b1_seleccionada <- b1_seleccionada %>% 
  mutate(
    id_colegio = as.factor(id_colegio),
    libro = as.factor(libro),
    nivel_educ = as.factor(nivel_educ)
  )
# Preparación Base 2
b2_seleccionada <- b2_seleccionada %>% 
  mutate(
    id_colegio = as.factor(id_colegio),
    libro = as.factor(libro),
    nivel_educ = as.factor(nivel_educ)
  )

# Preparación Base 3
b3_seleccionada <- b3_seleccionada %>% 
  mutate(
    id_colegio = as.factor(id_colegio),
    libro = as.factor(libro),
    nivel_educ = as.factor(nivel_educ)
  )

# Preparación Base 4
b4_seleccionada <- b4_seleccionada %>% 
  mutate(
    id_colegio = as.factor(id_colegio),
    libro = as.factor(libro),
    nivel_educ = as.factor(nivel_educ)
  )

```

#### Modelos

#### CIVED 1999

```{r}
# MODELO 0 — VACÍO (ICC)
modelo_0 <- lmer(
  voto ~ 1 + (1 | id_colegio),
  data = b1_seleccionada,
  REML = TRUE
)
summary(modelo_0)

# MODELO 1 — EFECTOS FIJOS
modelo_1 <- lmer(
  voto ~ libro + nivel_educ + clima_aula_escuela + (1 | id_colegio),
  data = b1_seleccionada,
  REML = FALSE
)
summary(modelo_1)

# MODELO 2 — PENDIENTES ALEATORIAS (libro varía por colegio)
modelo_2 <- lmer(
  voto ~ libro + nivel_educ + clima_aula_escuela + (1 | id_colegio),
  data    = b1_seleccionada,
  REML    = FALSE,
  control = lmerControl(optimizer = "bobyqa", optCtrl = list(maxfun = 2e5))
)
summary(modelo_2)

tab_model(
  modelo_0, modelo_1, modelo_2,
  show.re.var = TRUE,
  show.icc    = TRUE,
  show.r2     = TRUE,
  show.ci     = FALSE,
  dv.labels   = c("Modelo 0", "Modelo 1", "Modelo 2")
)
```

### ICCS 2009

```{r}
# MODELO 0 — VACÍO (ICC)
modelo_0 <- lmer(
  voto ~ 1 + (1 | id_colegio),
  data = b2_seleccionada,
  REML = TRUE
)
summary(modelo_0)

# MODELO 1 — EFECTOS FIJOS
modelo_1 <- lmer(
  voto ~ libro + nivel_educ + clima_aula_escuela + (1 | id_colegio),
  data = b2_seleccionada,
  REML = FALSE
)
summary(modelo_1)

# MODELO 2 — PENDIENTES ALEATORIAS (libro varía por colegio)
modelo_2 <- lmer(
  voto ~ libro + nivel_educ + clima_aula_escuela + (1 | id_colegio),
  data    = b2_seleccionada,
  REML    = FALSE,
  control = lmerControl(optimizer = "bobyqa", optCtrl = list(maxfun = 2e5))
)
summary(modelo_2)

tab_model(
  modelo_0, modelo_1, modelo_2,
  show.re.var = TRUE,
  show.icc    = TRUE,
  show.r2     = TRUE,
  show.ci     = FALSE,
  dv.labels   = c("Modelo 0", "Modelo 1", "Modelo 2")
)


```

### ICCS 2016

```{r}
# MODELO 0 — VACÍO (ICC)
modelo_0 <- lmer(
  voto ~ 1 + (1 | id_colegio),
  data = b3_seleccionada,
  REML = TRUE
)
summary(modelo_0)

# MODELO 1 — EFECTOS FIJOS
modelo_1 <- lmer(
  voto ~ libro + nivel_educ + clima_aula_escuela + (1 | id_colegio),
  data = b3_seleccionada,
  REML = FALSE
)
summary(modelo_1)

# MODELO 2 — PENDIENTES ALEATORIAS (libro varía por colegio)
modelo_2 <- lmer(
  voto ~ libro + nivel_educ + clima_aula_escuela + (1 | id_colegio),
  data    = b3_seleccionada,
  REML    = FALSE,
  control = lmerControl(optimizer = "bobyqa", optCtrl = list(maxfun = 2e5))
)
summary(modelo_2)

tab_model(
  modelo_0, modelo_1, modelo_2,
  show.re.var = TRUE,
  show.icc    = TRUE,
  show.r2     = TRUE,
  show.ci     = FALSE,
  dv.labels   = c("Modelo 0", "Modelo 1", "Modelo 2")
)

```

### PACES 2019

```{r}

# MODELO 0 — VACÍO (ICC)
modelo_0 <- lmer(
  voto ~ 1 + (1 | id_colegio),
  data = b4_seleccionada,
  REML = TRUE
)
summary(modelo_0)

# MODELO 1 — EFECTOS FIJOS
modelo_1 <- lmer(
  voto ~ libro + nivel_educ + clima_aula_escuela + (1 | id_colegio),
  data = b4_seleccionada,
  REML = FALSE
)
summary(modelo_1)

# MODELO 2 — PENDIENTES ALEATORIAS (libro varía por colegio)
modelo_2 <- lmer(
  voto ~ libro + nivel_educ + clima_aula_escuela + (1 | id_colegio),
  data    = b4_seleccionada,
  REML    = FALSE,
  control = lmerControl(optimizer = "bobyqa", optCtrl = list(maxfun = 2e5))
)
summary(modelo_2)

tab_model(
  modelo_0, modelo_1, modelo_2,
  show.re.var = TRUE,
  show.icc    = TRUE,
  show.r2     = TRUE,
  show.ci     = FALSE,
  dv.labels   = c("Modelo 0", "Modelo 1", "Modelo 2")
)

```

### Dicotomizar

```{r}

bases <- list(b1 = b1_seleccionada, b2 = b2_seleccionada, b3 = b3_seleccionada, b4 = b4_seleccionada)
bases <- lapply(bases, function(df) {
  df$libro_dic <- ifelse(df$libro == 0, 0, 1)
  df$educ_dic  <- ifelse(as.numeric(as.character(df$nivel_educ)) <= 2, 0, 1)
  return(df)
})
list2env(bases, envir = .GlobalEnv)
for (nombre in c("b1", "b2", "b3", "b4")) {
  df <- get(nombre)
  cat("\n===", nombre, "===\n")
  cat("libro:\n"); print(table(df$libro, df$libro_dic, useNA = "always"))
  cat("nivel_educ:\n"); print(table(df$nivel_educ, df$educ_dic, useNA = "always"))
}
```

### Modeloamiento con pendientes aleatorias

## Centrado aula ind

```{r}
library(dplyr)

# --- BASE 1: CIVED 1999 ---
b1 <- b1 %>%
  group_by(id_colegio) %>%
  mutate(
    clima_ind_cwc = indice_aula_ind - mean(indice_aula_ind, na.rm = TRUE)
  ) %>%
  ungroup()

# --- BASE 2: ICCS 2009 ---
b2 <- b2 %>%
  group_by(id_colegio) %>%
  mutate(
    clima_ind_cwc = indice_aula_ind - mean(indice_aula_ind, na.rm = TRUE)
  ) %>%
  ungroup()

# --- BASE 3: ICCS 2016 ---
b3 <- b3 %>%
  group_by(id_colegio) %>%
  mutate(
    clima_ind_cwc = indice_aula_ind - mean(indice_aula_ind, na.rm = TRUE)
  ) %>%
  ungroup()

# --- BASE 4: PACES 2019 ---
b4 <- b4 %>%
  group_by(id_colegio) %>%
  mutate(
    clima_ind_cwc = indice_aula_ind - mean(indice_aula_ind, na.rm = TRUE)
  ) %>%
  ungroup()
```

### CIVED 1999

```{r}
# Centrado dentro del grupo (within-effect): efecto individual
b1 <- b1 %>%
  group_by(id_colegio) %>%
  mutate(clima_ind_cwc = indice_aula_ind - mean(indice_aula_ind, na.rm = TRUE)) %>%
  ungroup()

# El promedio grupal ya es tu clima_aula_escuela (between-effect)

# MODELO 0 — VACÍO
modelo_0_b1 <- lmer(
  voto ~ 1 + (1 | id_colegio),
  data = b1,
  REML = TRUE
)

# MODELO 1 — EFECTOS FIJOS
modelo_1_b1 <- lmer(
  voto ~ libro_dic + educ_dic + clima_aula_escuela + clima_ind_cwc + 
    (1 | id_colegio),
  data = b1,
  REML = FALSE
)

# MODELO 2 — PENDIENTE ALEATORIA libro_dic
modelo_2_b1 <- lmer(
  voto ~ libro_dic + educ_dic + clima_aula_escuela + clima_ind_cwc + 
    (1 + libro_dic | id_colegio),
  data    = b1,
  REML    = FALSE,
  control = lmerControl(optimizer = "bobyqa", optCtrl = list(maxfun = 2e5))
)

# MODELO 3 — PENDIENTE ALEATORIA educ_dic
modelo_3_b1 <- lmer(
  voto ~ libro_dic + educ_dic + clima_aula_escuela + clima_ind_cwc + 
    (1 + educ_dic | id_colegio),
  data    = b1,
  REML    = FALSE,
  control = lmerControl(optimizer = "bobyqa", optCtrl = list(maxfun = 2e5))
)

# MODELO 4 — INTERACCIÓN clima_ind × libro_dic
modelo_4_b1 <- lmer(
  voto ~ libro_dic * clima_ind_cwc + educ_dic + clima_aula_escuela +
    (1 + libro_dic | id_colegio),
  data    = b1,
  REML    = FALSE,
  control = lmerControl(optimizer = "bobyqa", optCtrl = list(maxfun = 2e5))
)

# MODELO 5 — INTERACCIÓN clima_ind × educ_dic
modelo_5_b1 <- lmer(
  voto ~ educ_dic * clima_ind_cwc + libro_dic + clima_aula_escuela +
    (1 + educ_dic | id_colegio),
  data    = b1,
  REML    = FALSE,
  control = lmerControl(optimizer = "bobyqa", optCtrl = list(maxfun = 2e5))
)

# MODELO 6 — INTERACCIÓN CROSS-LEVEL: clima_aula_escuela × libro_dic
modelo_6_b1 <- lmer(
  voto ~ libro_dic * clima_aula_escuela + educ_dic + clima_ind_cwc +
    (1 + libro_dic | id_colegio),
  data    = b1,
  REML    = FALSE,
  control = lmerControl(optimizer = "bobyqa", optCtrl = list(maxfun = 2e5))
)

# MODELO 7 — INTERACCIÓN CROSS-LEVEL: clima_aula_escuela × educ_dic
modelo_7_b1 <- lmer(
  voto ~ educ_dic * clima_aula_escuela + libro_dic + clima_ind_cwc +
    (1 + educ_dic | id_colegio),
  data    = b1,
  REML    = FALSE,
  control = lmerControl(optimizer = "bobyqa", optCtrl = list(maxfun = 2e5))
)


# TABLA COMPARATIVA
tab_model(
  modelo_0_b1, modelo_1_b1, modelo_2_b1, modelo_3_b1,
  modelo_4_b1, modelo_5_b1, modelo_6_b1, modelo_7_b1,
  show.re.var = TRUE,
  show.icc    = TRUE,
  show.r2     = TRUE,
  show.ci     = FALSE,
  dv.labels   = c("Modelo 0", "Modelo 1", "Modelo 2", "Modelo 3",
                  "Modelo 4", "Modelo 5", "Modelo 6", "Modelo 7")
)

```

### ICCS 2009

```{r}
# Centrado dentro del grupo (within-effect): efecto individual
b2 <- b2 %>%
  group_by(id_colegio) %>%
  mutate(clima_ind_cwc = indice_aula_ind - mean(indice_aula_ind, na.rm = TRUE)) %>%
  ungroup()

# El promedio grupal ya es tu clima_aula_escuela (between-effect)

# MODELO 0 — VACÍO
modelo_0_b2 <- lmer(
  voto ~ 1 + (1 | id_colegio),
  data = b2,
  REML = TRUE
)

# MODELO 1 — EFECTOS FIJOS
modelo_1_b2 <- lmer(
  voto ~ libro_dic + educ_dic + clima_aula_escuela + clima_ind_cwc + 
    (1 | id_colegio),
  data = b2,
  REML = FALSE
)

# MODELO 2 — PENDIENTE ALEATORIA libro_dic
modelo_2_b2 <- lmer(
  voto ~ libro_dic + educ_dic + clima_aula_escuela + clima_ind_cwc + 
    (1 + libro_dic | id_colegio),
  data    = b2,
  REML    = FALSE,
  control = lmerControl(optimizer = "bobyqa", optCtrl = list(maxfun = 2e5))
)

# MODELO 3 — PENDIENTE ALEATORIA educ_dic
modelo_3_b2 <- lmer(
  voto ~ libro_dic + educ_dic + clima_aula_escuela + clima_ind_cwc + 
    (1 + educ_dic | id_colegio),
  data    = b2,
  REML    = FALSE,
  control = lmerControl(optimizer = "bobyqa", optCtrl = list(maxfun = 2e5))
)

# MODELO 4 — INTERACCIÓN clima_ind × libro_dic
modelo_4_b2 <- lmer(
  voto ~ libro_dic * clima_ind_cwc + educ_dic + clima_aula_escuela +
    (1 + libro_dic | id_colegio),
  data    = b2,
  REML    = FALSE,
  control = lmerControl(optimizer = "bobyqa", optCtrl = list(maxfun = 2e5))
)

# MODELO 5 — INTERACCIÓN clima_ind × educ_dic
modelo_5_b2 <- lmer(
  voto ~ educ_dic * clima_ind_cwc + libro_dic + clima_aula_escuela +
    (1 + educ_dic | id_colegio),
  data    = b2,
  REML    = FALSE,
  control = lmerControl(optimizer = "bobyqa", optCtrl = list(maxfun = 2e5))
)

# MODELO 6 — INTERACCIÓN CROSS-LEVEL: clima_aula_escuela × libro_dic
modelo_6_b2 <- lmer(
  voto ~ libro_dic * clima_aula_escuela + educ_dic + clima_ind_cwc +
    (1 + libro_dic | id_colegio),
  data    = b2,
  REML    = FALSE,
  control = lmerControl(optimizer = "bobyqa", optCtrl = list(maxfun = 2e5))
)

# MODELO 7 — INTERACCIÓN CROSS-LEVEL: clima_aula_escuela × educ_dic
modelo_7_b2 <- lmer(
  voto ~ educ_dic * clima_aula_escuela + libro_dic + clima_ind_cwc +
    (1 + educ_dic | id_colegio),
  data    = b2,
  REML    = FALSE,
  control = lmerControl(optimizer = "bobyqa", optCtrl = list(maxfun = 2e5))
)

# TABLA COMPARATIVA
tab_model(
  modelo_0_b2, modelo_1_b2, modelo_2_b2, modelo_3_b2,
  modelo_4_b2, modelo_5_b2, modelo_6_b2, modelo_7_b2,
  show.re.var = TRUE,
  show.icc    = TRUE,
  show.r2     = TRUE,
  show.ci     = FALSE,
  dv.labels   = c("Modelo 0", "Modelo 1", "Modelo 2", "Modelo 3",
                  "Modelo 4", "Modelo 5", "Modelo 6", "Modelo 7")
)
```

### ICCS 2016

```{r}
# Centrado dentro del grupo (within-effect): efecto individual
b3 <- b3 %>%
  group_by(id_colegio) %>%
  mutate(clima_ind_cwc = indice_aula_ind - mean(indice_aula_ind, na.rm = TRUE)) %>%
  ungroup()

# MODELO 0 — VACÍO
modelo_0_b3 <- lmer(
  voto ~ 1 + (1 | id_colegio),
  data = b3,
  REML = TRUE
)

# MODELO 1 — EFECTOS FIJOS
modelo_1_b3 <- lmer(
  voto ~ libro_dic + educ_dic + clima_aula_escuela + clima_ind_cwc + 
    (1 | id_colegio),
  data = b3,
  REML = FALSE
)

# MODELO 2 — PENDIENTE ALEATORIA libro_dic
modelo_2_b3 <- lmer(
  voto ~ libro_dic + educ_dic + clima_aula_escuela + clima_ind_cwc + 
    (1 + libro_dic | id_colegio),
  data    = b3,
  REML    = FALSE,
  control = lmerControl(optimizer = "bobyqa", optCtrl = list(maxfun = 2e5))
)

# MODELO 3 — PENDIENTE ALEATORIA educ_dic
modelo_3_b3 <- lmer(
  voto ~ libro_dic + educ_dic + clima_aula_escuela + clima_ind_cwc + 
    (1 + educ_dic | id_colegio),
  data    = b3,
  REML    = FALSE,
  control = lmerControl(optimizer = "bobyqa", optCtrl = list(maxfun = 2e5))
)

# MODELO 4 — INTERACCIÓN clima_ind × libro_dic
modelo_4_b3 <- lmer(
  voto ~ libro_dic * clima_ind_cwc + educ_dic + clima_aula_escuela +
    (1 + libro_dic | id_colegio),
  data    = b3,
  REML    = FALSE,
  control = lmerControl(optimizer = "bobyqa", optCtrl = list(maxfun = 2e5))
)

# MODELO 5 — INTERACCIÓN clima_ind × educ_dic
modelo_5_b3 <- lmer(
  voto ~ educ_dic * clima_ind_cwc + libro_dic + clima_aula_escuela +
    (1 + educ_dic | id_colegio),
  data    = b3,
  REML    = FALSE,
  control = lmerControl(optimizer = "bobyqa", optCtrl = list(maxfun = 2e5))
)

# MODELO 6 — INTERACCIÓN CROSS-LEVEL: clima_aula_escuela × libro_dic
modelo_6_b3 <- lmer(
  voto ~ libro_dic * clima_aula_escuela + educ_dic + clima_ind_cwc +
    (1 + libro_dic | id_colegio),
  data    = b3,
  REML    = FALSE,
  control = lmerControl(optimizer = "bobyqa", optCtrl = list(maxfun = 2e5))
)

# MODELO 7 — INTERACCIÓN CROSS-LEVEL: clima_aula_escuela × educ_dic
modelo_7_b3 <- lmer(
  voto ~ educ_dic * clima_aula_escuela + libro_dic + clima_ind_cwc +
    (1 + educ_dic | id_colegio),
  data    = b3,
  REML    = FALSE,
  control = lmerControl(optimizer = "bobyqa", optCtrl = list(maxfun = 2e5))
)

# TABLA COMPARATIVA
tab_model(
  modelo_0_b3, modelo_1_b3, modelo_2_b3, modelo_3_b3,
  modelo_4_b3, modelo_5_b3, modelo_6_b3, modelo_7_b3,
  show.re.var = TRUE,
  show.icc    = TRUE,
  show.r2     = TRUE,
  show.ci     = FALSE,
  dv.labels   = c("Modelo 0", "Modelo 1", "Modelo 2", "Modelo 3",
                  "Modelo 4", "Modelo 5", "Modelo 6", "Modelo 7")
)
```

### PACES 2019

```{r}
# Centrado dentro del grupo (within-effect): efecto individual
b4 <- b4 %>%
  group_by(id_colegio) %>%
  mutate(clima_ind_cwc = indice_aula_ind - mean(indice_aula_ind, na.rm = TRUE)) %>%
  ungroup()

# MODELO 0 — VACÍO
modelo_0_b4 <- lmer(
  voto ~ 1 + (1 | id_colegio),
  data = b4,
  REML = TRUE
)

# MODELO 1 — EFECTOS FIJOS
modelo_1_b4 <- lmer(
  voto ~ libro_dic + educ_dic + clima_aula_escuela + clima_ind_cwc + 
    (1 | id_colegio),
  data = b4,
  REML = FALSE
)

# MODELO 2 — PENDIENTE ALEATORIA libro_dic
modelo_2_b4 <- lmer(
  voto ~ libro_dic + educ_dic + clima_aula_escuela + clima_ind_cwc + 
    (1 + libro_dic | id_colegio),
  data    = b4,
  REML    = FALSE,
  control = lmerControl(optimizer = "bobyqa", optCtrl = list(maxfun = 2e5))
)

# MODELO 3 — PENDIENTE ALEATORIA educ_dic
modelo_3_b4 <- lmer(
  voto ~ libro_dic + educ_dic + clima_aula_escuela + clima_ind_cwc + 
    (1 + educ_dic | id_colegio),
  data    = b4,
  REML    = FALSE,
  control = lmerControl(optimizer = "bobyqa", optCtrl = list(maxfun = 2e5))
)

# MODELO 4 — INTERACCIÓN clima_ind × libro_dic
modelo_4_b4 <- lmer(
  voto ~ libro_dic * clima_ind_cwc + educ_dic + clima_aula_escuela +
    (1 + libro_dic | id_colegio),
  data    = b4,
  REML    = FALSE,
  control = lmerControl(optimizer = "bobyqa", optCtrl = list(maxfun = 2e5))
)

# MODELO 5 — INTERACCIÓN clima_ind × educ_dic
modelo_5_b4 <- lmer(
  voto ~ educ_dic * clima_ind_cwc + libro_dic + clima_aula_escuela +
    (1 + educ_dic | id_colegio),
  data    = b4,
  REML    = FALSE,
  control = lmerControl(optimizer = "bobyqa", optCtrl = list(maxfun = 2e5))
)

# MODELO 6 — INTERACCIÓN CROSS-LEVEL: clima_aula_escuela × libro_dic
modelo_6_b4 <- lmer(
  voto ~ libro_dic * clima_aula_escuela + educ_dic + clima_ind_cwc +
    (1 + libro_dic | id_colegio),
  data    = b4,
  REML    = FALSE,
  control = lmerControl(optimizer = "bobyqa", optCtrl = list(maxfun = 2e5))
)

# MODELO 7 — INTERACCIÓN CROSS-LEVEL: clima_aula_escuela × educ_dic
modelo_7_b4 <- lmer(
  voto ~ educ_dic * clima_aula_escuela + libro_dic + clima_ind_cwc +
    (1 + educ_dic | id_colegio),
  data    = b4,
  REML    = FALSE,
  control = lmerControl(optimizer = "bobyqa", optCtrl = list(maxfun = 2e5))
)

# TABLA COMPARATIVA
tab_model(
  modelo_0_b4, modelo_1_b4, modelo_2_b4, modelo_3_b4,
  modelo_4_b4, modelo_5_b4, modelo_6_b4, modelo_7_b4,
  show.re.var = TRUE,
  show.icc    = TRUE,
  show.r2     = TRUE,
  show.ci     = FALSE,
  dv.labels   = c("Modelo 0", "Modelo 1", "Modelo 2", "Modelo 3",
                  "Modelo 4", "Modelo 5", "Modelo 6", "Modelo 7")
)
```

```{r}

modelar_y_guardar <- function(datos, nombre_archivo) {
  
  # --- Ruta hacia output desde process ---
  ruta_output <- "../output"
  
  # --- Crear carpeta output si no existe ---
  if (!dir.exists(ruta_output)) dir.create(ruta_output)
  
  # --- Centrado dentro del grupo ---
  datos <- datos %>%
    group_by(id_colegio) %>%
    mutate(clima_ind_cwc = indice_aula_ind - mean(indice_aula_ind, na.rm = TRUE)) %>%
    ungroup()
  
  # --- Control de optimización ---
  ctrl <- lmerControl(optimizer = "bobyqa", optCtrl = list(maxfun = 2e5))
  
  # --- Modelamiento ---
  m0 <- lmer(voto ~ 1 + (1 | id_colegio), 
             data = datos, REML = TRUE)
  
  m1 <- lmer(voto ~ libro_dic + educ_dic + clima_aula_escuela + clima_ind_cwc + 
               (1 | id_colegio), 
             data = datos, REML = FALSE)
  
  m2 <- lmer(voto ~ libro_dic + educ_dic + clima_aula_escuela + clima_ind_cwc + 
               (1 + libro_dic | id_colegio), 
             data = datos, REML = FALSE, control = ctrl)
  
  m3 <- lmer(voto ~ libro_dic + educ_dic + clima_aula_escuela + clima_ind_cwc + 
               (1 + educ_dic | id_colegio), 
             data = datos, REML = FALSE, control = ctrl)
  
  m4 <- lmer(voto ~ libro_dic * clima_ind_cwc + educ_dic + clima_aula_escuela + 
               (1 + libro_dic | id_colegio), 
             data = datos, REML = FALSE, control = ctrl)
  
  m5 <- lmer(voto ~ educ_dic * clima_ind_cwc + libro_dic + clima_aula_escuela + 
               (1 + educ_dic | id_colegio), 
             data = datos, REML = FALSE, control = ctrl)
  
  m6 <- lmer(voto ~ libro_dic * clima_aula_escuela + educ_dic + clima_ind_cwc + 
               (1 + libro_dic | id_colegio), 
             data = datos, REML = FALSE, control = ctrl)
  
  m7 <- lmer(voto ~ educ_dic * clima_aula_escuela + libro_dic + clima_ind_cwc + 
               (1 + educ_dic | id_colegio), 
             data = datos, REML = FALSE, control = ctrl)
  
  # --- Tabla comparativa (visible en QMD) ---
  tabla <- tab_model(
    m0, m1, m2, m3, m4, m5, m6, m7,
    show.re.var = TRUE,
    show.icc    = TRUE,
    show.r2     = TRUE,
    show.ci     = FALSE,
    dv.labels   = c("Modelo 0", "Modelo 1", "Modelo 2", "Modelo 3",
                    "Modelo 4", "Modelo 5", "Modelo 6", "Modelo 7")
  )
  
  # --- Rutas de archivos ---
  html_file <- file.path(ruta_output, paste0(nombre_archivo, ".html"))
  png_file  <- file.path(ruta_output, paste0(nombre_archivo, ".png"))
  word_file <- file.path(ruta_output, paste0(nombre_archivo, ".docx"))
  
  # --- Guardar como PNG ---
  save_html(HTML(tabla$page.content), html_file)
  webshot(html_file, png_file, vwidth = 1400, vheight = 900, zoom = 2)
  file.remove(html_file)
  message("✔ PNG guardado: ", png_file)
  
  # --- Guardar como Word ---
  doc <- read_docx()
  doc <- body_add_par(doc, paste("Tabla comparativa —", nombre_archivo), 
                      style = "heading 1")
  doc <- body_add_img(doc, src = png_file, width = 18, height = 12, unit = "cm")
  print(doc, target = word_file)
  message("✔ Word guardado: ", word_file)
  
  invisible(list(m0 = m0, m1 = m1, m2 = m2, m3 = m3,
                 m4 = m4, m5 = m5, m6 = m6, m7 = m7))
}
```

## Base B1

```{r}
modelar_y_guardar(datos = b1, nombre_archivo = "CIVED_1999_Modelo")
```

## Base B2

```{r}
modelar_y_guardar(datos = b2, nombre_archivo = "ICCS_2009_Modelo")
```

## Base B3

```{r}
modelar_y_guardar(datos = b3, nombre_archivo = "ICCS_2016_Modelo")
```

## Base B4

```{r}
modelar_y_guardar(datos = b4, nombre_archivo = "PACES_2019_Modelo")
```

# Modelamiento con participación como variabl contextual

## Centrado de participación individual

```{r}

# --- BASE 2: ICCS 2009 ---
b2 <- b2 %>%
  mutate(
    P3_centrada = P3 - tasa_voto_escuela,
    P5_centrada = P5 - tasa_asamblea_escuela
  )

# --- BASE 3: ICCS 2016 ---
b3 <- b3 %>%
  mutate(
    P3_centrada = P3 - tasa_voto_escuela,
    P5_centrada = P5 - tasa_asamblea_escuela
  )

# --- BASE 4: PACES 2019 ---
b4 <- b4 %>%
  mutate(
    P3_centrada = P3 - tasa_voto_escuela,
    P5_centrada = P5 - tasa_asamblea_escuela
  )

```

## Centrado de perpcesión de aprendizaje voto

```{r}

b1 <- b1 %>%
  mutate(
    K7_centrada = K7 - perp_aprendizaje_voto_esc
  )


b3 <- b3 %>%
  mutate(
    K7_centrada = K7 - perp_aprendizaje_voto_esc
  )

```

# ICCS 2009

```{r}
# Modelo con los efectos fijos aditivos (sin cruzar variables)
m2_sin_interaccion <- lmer(voto ~ libro + nivel_educ + 
                             P3_centrada + P5_centrada                                     
                             tasa_voto_escuela + tasa_asamblea_escuela +   
                             (1 | id_colegio), 
                           data = b2)

# Interacción 1: Educación de los padres × Tasa de Voto Escolar
m2_int_educ_voto <- lmer(voto ~ libro + P3_centrada + P5_centrada + tasa_asamblea_escuela +
                           nivel_educ * tasa_voto_escuela + 
                           (1 | id_colegio), 
                         data = b2)

m2_int_libro_voto <- lmer(voto ~ nivel_educ  + P3_centrada + P5_centrada + tasa_asamblea_escuela +
                            libro * tasa_voto_escuela + 
                            (1 | id_colegio), 
                          data = b2)

# Interacción 3: Educación de los padres × Tasa de Asamblea Escolar
m2_int_educ_asamblea <- lmer(voto ~ libro + P3_centrada + P5_centrada + tasa_voto_escuela +
                               nivel_educ * tasa_asamblea_escuela + 
                               (1 | id_colegio), 
                             data = b2)


m2_int_libro_asamblea <- lmer(voto ~ nivel_educ + P3_centrada + P5_centrada + tasa_voto_escuela +
                                libro * tasa_asamblea_escuela + 
                                (1 | id_colegio), 
                              data = b2)



tab_model(m2_sin_interaccion, m2_int_educ_voto, m2_int_libro_voto, m2_int_educ_asamblea, m2_int_libro_asamblea,
          dv.labels = c("Sin Interacción", "Int: Educ x Voto", "Int: Libro x Voto", "Int: Educ x Asamblea", "Int: Libro x Asamblea"),
          string.pred = "Predictores",
          string.est = "Coeficiente (b)",
          string.p = "p-valor",
          show.ci     = FALSE)

```

# ICCS 2016

```{r}

# ==============================================================================
# MODELOS PARA LA BASE B3 (ICCS 2016)
# ==============================================================================

# 1. Modelo con los efectos fijos aditivos (sin cruzar variables)
m3_sin_interaccion <- lmer(voto ~ libro + nivel_educ + clima_aula_escuela + 
                             P3_centrada + P5_centrada +                                     
                             tasa_voto_escuela + tasa_asamblea_escuela +   
                             (1 | id_colegio), 
                           data = b3)

# 2. Interacción 1: Educación de los padres × Tasa de Voto Escolar
m3_int_educ_voto <- lmer(voto ~ libro + clima_aula_escuela + P3_centrada + P5_centrada + tasa_asamblea_escuela +
                           nivel_educ * tasa_voto_escuela + 
                           (1 + nivel_educ| id_colegio), 
                         data = b3)

sjPlot::plot_model(m3_int_educ_voto, type ="pred", terms = c("nivel_educ", "tasa_voto_escuela"))

# 3. Interacción 2: Libros en el hogar × Tasa de Voto Escolar
m3_int_libro_voto <- lmer(voto ~ nivel_educ + clima_aula_escuela + P3_centrada + P5_centrada + tasa_asamblea_escuela +
                            libro * tasa_voto_escuela + 
                            (1 | id_colegio), 
                          data = b3)

# 4. Interacción 3: Educación de los padres × Tasa de Asamblea Escolar
m3_int_educ_asamblea <- lmer(voto ~ libro + clima_aula_escuela + P3_centrada + P5_centrada + tasa_voto_escuela +
                               nivel_educ * tasa_asamblea_escuela + 
                               (1 | id_colegio), 
                             data = b3)

# 5. Interacción 4: Libros en el hogar × Tasa de Asamblea Escolar
m3_int_libro_asamblea <- lmer(voto ~ nivel_educ + clima_aula_escuela + P3_centrada + P5_centrada + tasa_voto_escuela +
                                libro * tasa_asamblea_escuela + 
                                (1 | id_colegio), 
                              data = b3)


# ==============================================================================
# GENERACIÓN DE LA TABLA COMPARATIVA B3
# ==============================================================================

tab_model(m3_sin_interaccion, m3_int_educ_voto, m3_int_libro_voto, m3_int_educ_asamblea, m3_int_libro_asamblea,
          dv.labels = c("Sin Interacción", "Int: Educ x Voto", "Int: Libro x Voto", "Int: Educ x Asamblea", "Int: Libro x Asamblea"),
          string.pred = "Predictores",
          string.est = "Coeficiente (b)",
          string.p = "p-valor",
          show.ci = FALSE)
```

# PACES 2019

```{r}

# ==============================================================================
# MODELOS PARA LA BASE B4 (PACES 2019)
# ==============================================================================

# 1. Modelo con los efectos fijos aditivos (sin cruzar variables)
m4_sin_interaccion <- lmer(voto ~ libro + nivel_educ + clima_aula_escuela + 
                             P3_centrada + P5_centrada +                                     
                             tasa_voto_escuela + tasa_asamblea_escuela +   
                             (1 | id_colegio), 
                           data = b4)

# 2. Interacción 1: Educación de los padres × Tasa de Voto Escolar
m4_int_educ_voto <- lmer(voto ~ libro + clima_aula_escuela + P3_centrada + P5_centrada + tasa_asamblea_escuela +
                           nivel_educ * tasa_voto_escuela + 
                           (1 | id_colegio), 
                         data = b4)

# 3. Interacción 2: Libros en el hogar × Tasa de Voto Escolar
m4_int_libro_voto <- lmer(voto ~ nivel_educ + clima_aula_escuela + P3_centrada + P5_centrada + tasa_asamblea_escuela +
                            libro * tasa_voto_escuela + 
                            (1 | id_colegio), 
                          data = b4)

# 4. Interacción 3: Educación de los padres × Tasa de Asamblea Escolar
m4_int_educ_asamblea <- lmer(voto ~ libro + clima_aula_escuela + P3_centrada + P5_centrada + tasa_voto_escuela +
                               nivel_educ * tasa_asamblea_escuela + 
                               (1 | id_colegio), 
                             data = b4)

# 5. Interacción 4: Libros en el hogar × Tasa de Asamblea Escolar
m4_int_libro_asamblea <- lmer(voto ~ nivel_educ + clima_aula_escuela + P3_centrada + P5_centrada + tasa_voto_escuela +
                                libro * tasa_asamblea_escuela + 
                                (1 | id_colegio), 
                              data = b4)


# ==============================================================================
# GENERACIÓN DE LA TABLA COMPARATIVA B4
# ==============================================================================

tab_model(m4_sin_interaccion, m4_int_educ_voto, m4_int_libro_voto, m4_int_educ_asamblea, m4_int_libro_asamblea,
          dv.labels = c("Sin Interacción", "Int: Educ x Voto", "Int: Libro x Voto", "Int: Educ x Asamblea", "Int: Libro x Asamblea"),
          string.pred = "Predictores",
          string.est = "Coeficiente (b)",
          string.p = "p-valor",
          show.ci = FALSE)

```

##Modelamiento con K7

## CIVED 1999

```{r}

# --- MODELO BASE: Sin Interacción ---
# Evalúa el efecto directo de K7 individual (centrada) y del contexto de la escuela
m1_sin_interaccion <- lmer(voto ~ libro + nivel_educ + clima_aula_escuela + 
                             K7_centrada + perp_aprendizaje_voto_esc + 
                             (1 | id_colegio), 
                           data = b1)

# --- INTERACCIÓN 1: Educación de los padres × Aprendizaje en la Escuela ---
m1_int_educ_k7 <- lmer(voto ~ libro + clima_aula_escuela + K7_centrada +
                         nivel_educ * perp_aprendizaje_voto_esc + 
                         (1 | id_colegio), 
                       data = b1)

# --- INTERACCIÓN 2: Libros en el hogar × Aprendizaje en la Escuela ---
m1_int_libro_k7 <- lmer(voto ~ nivel_educ + clima_aula_escuela + K7_centrada +
                          libro * perp_aprendizaje_voto_esc + 
                          (1 | id_colegio), 
                        data = b1)


tab_model(m1_sin_interaccion, m1_int_educ_k7, m1_int_libro_k7,
          dv.labels = c("Sin Interacción", "Int: Educ x K7 Escuela", "Int: Libro x K7 Escuela"),
          string.pred = "Predictores",
          string.est = "Coeficiente (b)",
          string.p = "p-valor",
          show.ci = FALSE)

```

## ICCS 2016

```{r}

# --- MODELO BASE: Sin Interacción ---
m3_sin_interaccion <- lmer(voto ~ libro + nivel_educ + clima_aula_escuela + 
                             K7_centrada + perp_aprendizaje_voto_esc + 
                             (1 | id_colegio), 
                           data = b3)

# --- INTERACCIÓN 1: Educación de los padres × Aprendizaje en la Escuela ---
m3_int_educ_k7 <- lmer(voto ~ libro + clima_aula_escuela + K7_centrada +
                         nivel_educ * perp_aprendizaje_voto_esc + 
                         (1 | id_colegio), 
                       data = b3)

# --- INTERACCIÓN 2: Libros en el hogar × Aprendizaje en la Escuela ---
m3_int_libro_k7 <- lmer(voto ~ nivel_educ + clima_aula_escuela + K7_centrada +
                          libro * perp_aprendizaje_voto_esc + 
                          (1 | id_colegio), 
                        data = b3)

```

### Modelamiento con todas las variables contextuales controlando

## CIVED 1999

```{r}

# ==============================================================================
# BLOQUE 1: MODELOS BASE (Efectos principales directos)
# ==============================================================================

# Model 1: Base con Intercepto Aleatorio únicamente (Sin interacciones, Sin pendientes aleatorias)
m1_base_fijo <- lmer(voto ~ libro + nivel_educ + 
                       clima_ind_cwc + clima_aula_escuela +          
                       K7_centrada + perp_aprendizaje_voto_esc +     
                       (1 | id_colegio), 
                     data = b1)

# Model 2: Base con Doble Pendiente Aleatoria (Sin interacciones)
m1_base_pendientes <- lmer(voto ~ libro + nivel_educ + 
                             clima_ind_cwc + clima_aula_escuela +          
                             K7_centrada + perp_aprendizaje_voto_esc +     
                             (1 + libro + nivel_educ | id_colegio), 
                           data = b1)


# ==============================================================================
# BLOQUE 2: MODELOS DE INTERACCIÓN CRUZA-NIVELES + PENDIENTES ALEATORIAS
# ==============================================================================

# --- DIMENSIÓN: CLIMA AULA ESCUELA ---

# Model 3: Interacción Educación × Clima + Pendientes Aleatorias
m1_int_educ_clima <- lmer(voto ~ libro + clima_ind_cwc + K7_centrada + perp_aprendizaje_voto_esc +
                            nivel_educ * clima_aula_escuela + 
                            (1 + libro + nivel_educ | id_colegio), 
                          data = b1)

# Model 4: Interacción Libros × Clima + Pendientes Aleatorias
m1_int_libro_clima <- lmer(voto ~ nivel_educ + clima_ind_cwc + K7_centrada + perp_aprendizaje_voto_esc +
                             libro * clima_aula_escuela + 
                             (1 + libro + nivel_educ | id_colegio), 
                           data = b1)


# --- DIMENSIÓN: APRENDIZAJE K7 ---

# Model 5: Interacción Educación × Aprendizaje K7 + Pendientes Aleatorias
m1_int_educ_k7 <- lmer(voto ~ libro + clima_ind_cwc + clima_aula_escuela + K7_centrada +
                         nivel_educ * perp_aprendizaje_voto_esc + 
                         (1 + libro + nivel_educ | id_colegio), 
                       data = b1)

# Model 6: Interacción Libros × Aprendizaje K7 + Pendientes Aleatorias
m1_int_libro_k7 <- lmer(voto ~ nivel_educ + clima_ind_cwc + clima_aula_escuela + K7_centrada +
                          libro * perp_aprendizaje_voto_esc + 
                          (1 + libro + nivel_educ | id_colegio), 
                        data = b1)


# ==============================================================================
# BLOQUE 3: LA GRAN TABLA COMPARATIVA FINAL DE RESULTADOS (b1)
# ==============================================================================

tab_model(m1_base_fijo, m1_base_pendientes, 
          m1_int_educ_clima, m1_int_libro_clima, 
          m1_int_educ_k7, m1_int_libro_k7,
          dv.labels = c("M1: Base Fijo", 
                        "M2: Base Pendientes", 
                        "M3: Int Educ x Clima", 
                        "M4: Int Libro x Clima", 
                        "M5: Int Educ x K7", 
                        "M6: Int Libro x K7"),
          string.pred = "Predictores",
          string.est = "Coeficiente (b)",
          string.p = "p-valor",
          show.ci = FALSE)
```

## ICCS 2009

```{r}

# ==============================================================================
# BLOQUE 1: MODELOS BASE (Efectos principales directos - 2009)
# ==============================================================================

# Model 1: Base con Intercepto Aleatorio únicamente (Sin interacciones, Sin pendientes aleatorias)
m2_base_fijo <- lmer(voto ~ libro + nivel_educ + 
                       clima_ind_cwc + clima_aula_escuela +          
                       P3_centrada + tasa_voto_escuela +     
                       P5_centrada + tasa_asamblea_escuela +
                       (1 | id_colegio), 
                     data = b2)

# Model 2: Base con Doble Pendiente Aleatoria (Sin interacciones)
m2_base_pendientes <- lmer(voto ~ libro + nivel_educ + 
                             clima_ind_cwc + clima_aula_escuela +          
                             P3_centrada + tasa_voto_escuela +     
                             P5_centrada + tasa_asamblea_escuela +
                             (1 + libro + nivel_educ | id_colegio), 
                           data = b2)


# ==============================================================================
# BLOQUE 2: MODELOS DE INTERACCIÓN CRUZA-NIVELES + PENDIENTES ALEATORIAS
# ==============================================================================

# --- DIMENSIÓN: CLIMA AULA ESCUELA ---

# Model 3: Interacción Educación × Clima Aula Escuela
m2_int_educ_clima <- lmer(voto ~ libro + clima_ind_cwc + P3_centrada + tasa_voto_escuela + P5_centrada + tasa_asamblea_escuela +
                            nivel_educ * clima_aula_escuela + 
                            (1 + libro + nivel_educ | id_colegio), 
                          data = b2)

# Model 4: Interacción Libros × Clima Aula Escuela
m2_int_libro_clima <- lmer(voto ~ nivel_educ + clima_ind_cwc + P3_centrada + tasa_voto_escuela + P5_centrada + tasa_asamblea_escuela +
                             libro * clima_aula_escuela + 
                             (1 + libro + nivel_educ | id_colegio), 
                           data = b2)


# --- DIMENSIÓN: PARTICIPACIÓN ELECTORAL (TASA VOTO) ---

# Model 5: Interacción Educación × Tasa Voto Escuela
m2_int_educ_voto <- lmer(voto ~ libro + clima_ind_cwc + clima_aula_escuela + P3_centrada + P5_centrada + tasa_asamblea_escuela +
                         nivel_educ * tasa_voto_escuela + 
                         (1 + libro + nivel_educ | id_colegio), 
                       data = b2)

# Model 6: Interacción Libros × Tasa Voto Escuela
m2_int_libro_voto <- lmer(voto ~ nivel_educ + clima_ind_cwc + clima_aula_escuela + P3_centrada + P5_centrada + tasa_asamblea_escuela +
                          libro * tasa_voto_escuela + 
                          (1 + libro + nivel_educ | id_colegio), 
                        data = b2)


# --- DIMENSIÓN: PARTICIPACIÓN DELIBERATIVA (TASA ASAMBLEA) ---

# Model 7: Interacción Educación × Tasa Asamblea Escuela
m2_int_educ_asamblea <- lmer(voto ~ libro + clima_ind_cwc + clima_aula_escuela + P3_centrada + tasa_voto_escuela + P5_centrada +
                               nivel_educ * tasa_asamblea_escuela + 
                               (1 + libro + nivel_educ | id_colegio), 
                             data = b2)

# Model 8: Interacción Libros × Tasa Asamblea Escuela
m2_int_libro_asamblea <- lmer(voto ~ nivel_educ + clima_ind_cwc + clima_aula_escuela + P3_centrada + tasa_voto_escuela + P5_centrada +
                                libro * tasa_asamblea_escuela + 
                                (1 + libro + nivel_educ | id_colegio), 
                              data = b2)


# ==============================================================================
# BLOQUE 3: LA GRAN TABLA COMPARATIVA FINAL DE RESULTADOS (b2)
# ==============================================================================

tab_model(m2_base_fijo, m2_base_pendientes, 
          m2_int_educ_clima, m2_int_libro_clima, 
          m2_int_educ_voto, m2_int_libro_voto,
          m2_int_educ_asamblea, m2_int_libro_asamblea,
          dv.labels = c("M1: Base Fijo", 
                        "M2: Base Pendientes", 
                        "M3: Int Educ x Clima", 
                        "M4: Int Libro x Clima", 
                        "M5: Int Educ x Voto", 
                        "M6: Int Libro x Voto",
                        "M7: Int Educ x Asamblea",
                        "M8: Int Libro x Asamblea"),
          string.pred = "Predictores",
          string.est = "Coeficiente (b)",
          string.p = "p-valor",
          show.ci = FALSE)
```

## ICCS 2016

```{r}
# ==============================================================================
# BLOQUE 1: MODELOS BASE (Efectos principales directos - ICCS 2016)
# ==============================================================================

# Model 1: Base con Intercepto Aleatorio únicamente (Sin interacciones)
m3_base_fijo <- lmer(voto ~ libro + nivel_educ + 
                       clima_ind_cwc + clima_aula_escuela +          
                       K7_centrada + perp_aprendizaje_voto_esc +
                       P3_centrada + tasa_voto_escuela +     
                       P5_centrada + tasa_asamblea_escuela +
                       (1 | id_colegio), 
                     data = b3)

# Model 2: Base con Doble Pendiente Aleatoria (Sin interacciones)
m3_base_pendientes <- lmer(voto ~ libro + nivel_educ + 
                             clima_ind_cwc + clima_aula_escuela +          
                             K7_centrada + perp_aprendizaje_voto_esc +
                             P3_centrada + tasa_voto_escuela +     
                             P5_centrada + tasa_asamblea_escuela +
                             (1 + libro + nivel_educ | id_colegio), 
                           data = b3)


# ==============================================================================
# BLOQUE 2: MODELOS DE INTERACCIÓN CRUZA-NIVELES + PENDIENTES ALEATORIAS
# ==============================================================================

# --- DIMENSIÓN 1: CLIMA AULA ESCUELA ---

# Model 3: Interacción Educación × Clima Aula Escuela
m3_int_educ_clima <- lmer(voto ~ libro + clima_ind_cwc + K7_centrada + perp_aprendizaje_voto_esc + P3_centrada + tasa_voto_escuela + P5_centrada + tasa_asamblea_escuela +
                            nivel_educ * clima_aula_escuela + 
                            (1 + libro + nivel_educ | id_colegio), 
                          data = b3)

# Model 4: Interacción Libros × Clima Aula Escuela
m3_int_libro_clima <- lmer(voto ~ nivel_educ + clima_ind_cwc + K7_centrada + perp_aprendizaje_voto_esc + P3_centrada + tasa_voto_escuela + P5_centrada + tasa_asamblea_escuela +
                             libro * clima_aula_escuela + 
                             (1 + libro + nivel_educ | id_colegio), 
                           data = b3)


# --- DIMENSIÓN 2: APRENDIZAJE CÍVICO (K7 ESCOLAR) ---

# Model 5: Interacción Educación × Aprendizaje K7 Escuela
m3_int_educ_k7 <- lmer(voto ~ libro + clima_ind_cwc + clima_aula_escuela + K7_centrada + P3_centrada + tasa_voto_escuela + P5_centrada + tasa_asamblea_escuela +
                         nivel_educ * perp_aprendizaje_voto_esc + 
                         (1 + libro + nivel_educ | id_colegio), 
                       data = b3)

# Model 6: Interacción Libros × Aprendizaje K7 Escuela
m3_int_libro_k7 <- lmer(voto ~ nivel_educ + clima_ind_cwc + clima_aula_escuela + K7_centrada + P3_centrada + tasa_voto_escuela + P5_centrada + tasa_asamblea_escuela +
                          libro * perp_aprendizaje_voto_esc + 
                          (1 + libro + nivel_educ | id_colegio), 
                        data = b3)


# --- DIMENSIÓN 3: PARTICIPACIÓN ELECTORAL (TASA VOTO) ---

# Model 7: Interacción Educación × Tasa Voto Escuela
m3_int_educ_voto <- lmer(voto ~ libro + clima_ind_cwc + clima_aula_escuela + K7_centrada + perp_aprendizaje_voto_esc + P3_centrada + P5_centrada + tasa_asamblea_escuela +
                           nivel_educ * tasa_voto_escuela + 
                           (1 + libro + nivel_educ | id_colegio), 
                         data = b3)

# Model 8: Interacción Libros × Tasa Voto Escuela
m3_int_libro_voto <- lmer(voto ~ nivel_educ + clima_ind_cwc + clima_aula_escuela + K7_centrada + perp_aprendizaje_voto_esc + P3_centrada + P5_centrada + tasa_asamblea_escuela +
                            libro * tasa_voto_escuela + 
                            (1 + libro + nivel_educ | id_colegio), 
                          data = b3)


# --- DIMENSIÓN 4: PARTICIPACIÓN DELIBERATIVA (TASA ASAMBLEA) ---

# Model 9: Interacción Educación × Tasa Asamblea Escuela
m3_int_educ_asamblea <- lmer(voto ~ libro + clima_ind_cwc + clima_aula_escuela + K7_centrada + perp_aprendizaje_voto_esc + P3_centrada + tasa_voto_escuela + P5_centrada +
                               nivel_educ * tasa_asamblea_escuela + 
                               (1 + libro + nivel_educ | id_colegio), 
                             data = b3)

# Model 10: Interacción Libros × Tasa Asamblea Escuela
m3_int_libro_asamblea <- lmer(voto ~ nivel_educ + clima_ind_cwc + clima_aula_escuela + K7_centrada + perp_aprendizaje_voto_esc + P3_centrada + tasa_voto_escuela + P5_centrada +
                                libro * tasa_asamblea_escuela + 
                                (1 + libro + nivel_educ | id_colegio), 
                              data = b3)


# ==============================================================================
# BLOQUE 3: LA GRAN TABLA COMPARATIVA DE RESULTADOS (b3)
# ==============================================================================

tab_model(m3_base_fijo, m3_base_pendientes, 
          m3_int_educ_clima, m3_int_libro_clima, 
          m3_int_educ_k7, m3_int_libro_k7,
          m3_int_educ_voto, m3_int_libro_voto,
          m3_int_educ_asamblea, m3_int_libro_asamblea,
          dv.labels = c("M1: Base Fijo", "M2: Base Pend.", 
                        "M3: Int Educ x Clima", "M4: Int Libro x Clima", 
                        "M5: Int Educ x K7", "M6: Int Libro x K7",
                        "M7: Int Educ x Voto", "M8: Int Libro x Voto",
                        "M9: Int Educ x Asam.", "M10: Int Libro x Asam."),
          string.pred = "Predictores",
          string.est = "Coeficiente (b)",
          string.p = "p-valor",
          show.ci = FALSE)
```

## PACES 2019

```{r}
# ==============================================================================
# BLOQUE 1: MODELOS BASE (Efectos principales directos - 2019)
# ==============================================================================

# Model 1: Base con Intercepto Aleatorio únicamente (Sin interacciones, Sin pendientes aleatorias)
m4_base_fijo <- lmer(voto ~ libro + nivel_educ + 
                       clima_ind_cwc + clima_aula_escuela +          
                       P3_centrada + tasa_voto_escuela +     
                       P5_centrada + tasa_asamblea_escuela +
                       (1 | id_colegio), 
                     data = b4)

# Model 2: Base con Doble Pendiente Aleatoria (Sin interacciones)
m4_base_pendientes <- lmer(voto ~ libro + nivel_educ + 
                             clima_ind_cwc + clima_aula_escuela +          
                             P3_centrada + tasa_voto_escuela +     
                             P5_centrada + tasa_asamblea_escuela +
                             (1 + libro + nivel_educ | id_colegio), 
                           data = b4)


# ==============================================================================
# BLOQUE 2: MODELOS DE INTERACCIÓN CRUZA-NIVELES + PENDIENTES ALEATORIAS
# ==============================================================================

# --- DIMENSIÓN: CLIMA AULA ESCUELA ---

# Model 3: Interacción Educación × Clima Aula Escuela
m4_int_educ_clima <- lmer(voto ~ libro + clima_ind_cwc + P3_centrada + tasa_voto_escuela + P5_centrada + tasa_asamblea_escuela +
                            nivel_educ * clima_aula_escuela + 
                            (1 + libro + nivel_educ | id_colegio), 
                          data = b4)

# Model 4: Interacción Libros × Clima Aula Escuela
m4_int_libro_clima <- lmer(voto ~ nivel_educ + clima_ind_cwc + P3_centrada + tasa_voto_escuela + P5_centrada + tasa_asamblea_escuela +
                             libro * clima_aula_escuela + 
                             (1 + libro + nivel_educ | id_colegio), 
                           data = b4)


# --- DIMENSIÓN: PARTICIPACIÓN ELECTORAL (TASA VOTO) ---

# Model 5: Interacción Educación × Tasa Voto Escuela
m4_int_educ_voto <- lmer(voto ~ libro + clima_ind_cwc + clima_aula_escuela + P3_centrada + P5_centrada + tasa_asamblea_escuela +
                           nivel_educ * tasa_voto_escuela + 
                           (1 + libro + nivel_educ | id_colegio), 
                         data = b4)

# Model 6: Interacción Libros × Tasa Voto Escuela
m4_int_libro_voto <- lmer(voto ~ nivel_educ + clima_ind_cwc + clima_aula_escuela + P3_centrada + P5_centrada + tasa_asamblea_escuela +
                            libro * tasa_voto_escuela + 
                            (1 + libro + nivel_educ | id_colegio), 
                          data = b4)


# --- DIMENSIÓN: PARTICIPACIÓN DELIBERATIVA (TASA ASAMBLEA) ---

# Model 7: Interacción Educación × Tasa Asamblea Escuela
m4_int_educ_asamblea <- lmer(voto ~ libro + clima_ind_cwc + clima_aula_escuela + P3_centrada + tasa_voto_escuela + P5_centrada +
                               nivel_educ * tasa_asamblea_escuela + 
                               (1 + libro + nivel_educ | id_colegio), 
                             data = b4)

# Model 8: Interacción Libros × Tasa Asamblea Escuela
m4_int_libro_asamblea <- lmer(voto ~ nivel_educ + clima_ind_cwc + clima_aula_escuela + P3_centrada + tasa_voto_escuela + P5_centrada +
                                libro * tasa_asamblea_escuela + 
                                (1 + libro + nivel_educ | id_colegio), 
                              data = b4)


# ==============================================================================
# BLOQUE 3: LA GRAN TABLA COMPARATIVA FINAL DE RESULTADOS (b4)
# ==============================================================================

tab_model(m4_base_fijo, m4_base_pendientes, 
          m4_int_educ_clima, m4_int_libro_clima, 
          m4_int_educ_voto, m4_int_libro_voto,
          m4_int_educ_asamblea, m4_int_libro_asamblea,
          dv.labels = c("M1: Base Fijo", 
                        "M2: Base Pendientes", 
                        "M3: Int Educ x Clima", 
                        "M4: Int Libro x Clima", 
                        "M5: Int Educ x Voto", 
                        "M6: Int Libro x Voto",
                        "M7: Int Educ x Asamblea",
                        "M8: Int Libro x Asamblea"),
          string.pred = "Predictores",
          string.est = "Coeficiente (b)",
          string.p = "p-valor",
          show.ci = FALSE)
```
